---
layout: meeting
title: Femte møte vår 2023
subheadline: "Møte i Fordelingsutvalget"

time: 16:15:00
published: true
referent: "Elias Ramsvik"

attending:
    - ProgSys
    - Navet
    - Dagen
    - Cyb
    - FIFI
    - Digitus
    - Mikro
    - Defi
    - Toastjærn
    - FUI
    - Maps

not_attending:
    - List

other_attending:
    -


---

* TOC
{:toc}


## Sak 1 Godkjenning av innkalling {#innkalling}
- Godkjent
## Sak 2 Godkjenning av agenda {#agenda}
- Godkjent
## Sak 3 Godkjenning av referat {#referat}
- Godkjent
## Sak 4 Behandling av søknader {#soknader}
### 4.1 -  Prosjektstøtte - FUI {#soknad-1}
- Søker om kr 5 000. Enstemmig for. 
### 4.2 -  Prosjektstøtte - FIFI {#soknad-2}
- Søker om kr 8 333. 8 for. 1 mot.
### 4.3 -  Prosjektstøtte - Defi {#soknad-3}
### 4.4 -  Semesterstøtte - Toastjærn {#soknad-4}
### 4.5 -  Prosjektstøtte - Navet {#soknad-5}
## Sak 5 - Monopol {#sak-5}
- Navet sitt monopol drøftes. Navet forteller at de har en avtale med IFI at de kan låne deler av sin eiendom til å holde bedriftspresentasjoner.  Bestemmelsen for Navets monopol stemmes enstemmig for. 

## Sak 6 - Samarbeidsavtale eller utvalgte bedriftspresentasjoner {#sak-6}
- Navet om avstemminger. Det ble foreslått to modeller: 1) Holde ordningen som den er. 2) Det handler om at hver linjeforening får velge ut to bedrifter hver på Navets semesterplan . Disse bedriftene kan derfor holde bedriftspresentasjoner rettet spesifikt mot hver linjeforening. Medlemmer av linjeforeningen vil ha hovedprioritet på disse arrangementene. 6 for forslag 1. 3 for forslag 2. 
## Sak 7 - Status pengebruk {#sak-7}
- Vi bruker nå litt for mye penger, mer enn dobbelt så mye av hva hva vi brukte i tidligere semestre. For eksmepel bør prosjekter over en viss størrelse søkes om før semesteret. Foreslås om å legge en prosentsats for å forhindre en uønsket høy pengebruk. 
## Sak 8 - Eventuelt {#eventuelt}
