---
layout: meeting
title: Fjerde møte høst 2023
subheadline: "Møte i Fordelingsutvalget"

time: 16:15:00
published: true
referent: "Peter Petersen-Øverleir"

attending:
    - cyb
    - fui
    - digitus
    - dagen
    - navet
    - defi
    - mikro
    - progsys

not_attending:
    - maps
    - list

other_attending:
    - toast
    - fifi
    - sifi
    - realitifi
    - vifi


---

* TOC
{:toc}


## Sak 1 Godkjenning av innkalling {#innkalling}
Godkjent ved akklamasjon

## Sak 2 Godkjenning av agenda {#agenda}
Sak 5 og 6 foreslås strøket, ble strøket
men sak 6 tas opp som eventuelt

Agendaen godkjennes

## Sak 3 Godkjenning av referat {#referat}

Forrige referat godkjennes

## Sak 4 Behandling av søknader {#soknader}

### 4.1 -  Prosjektstøtte - FIFI {#soknad-1}

Gjennomgang av søknaden

**Enstemmig vedtatt**

(litt problematikk rundt tilbakebetaling og sum som avklares etter)

### 4.2 -  Realitifi - Semesterstøtte {#soknad-2}

Gjennomgang av søknaden

tas opp at realitifi ikke har noen form for PR og ikke virker så særlig åpen.

**7 mot, 1 avholdende**

### 4.3 -  Toastjærn - Prosjektstøtte {#soknad-3}

Gjennomgang av søknaden

blir spurt om de to toastdagene har vært, den ene har og den andre har ikke.

**Enstemmig vedtatt**

### 4.4 -  Mikro - Prosjektstøtte {#soknad-4}

Gjennomgang av søknaden

Spørsmål om hyttetur og fordelingen av pengene på posten "Mat og Alkohol", foreslås å sette 5000 maks tak på alkohol ut av potten på 16500 for "Mat og Alkohol". Foreslås også å sette en grense på maks 125 kr alkohol per pers i tilfelle det kommer færre enn 40 kr.

**Enstemmig vedtatt**

### 4.5 -  Cybernetisk Selskab - Prosjektstøtte {#soknad-5}

Gjennomgang av søknaden

(Dårlig referert siden referentt presenterer og diksuterer)
Foreslås 8000 for alle slik som det dagen og navet budsjetterer med for seg selv
Ble diskutert litt rundt sen bestilling og CYBs rolle i FIF

**7 for, 1 imot**

### 4.6 -  VIFI - Semesterstøtte {#soknad-6}

Gjennomgang av søknaden

tas opp at sosial aften virker veldig lukket og kun for de som sitter i VIFI. Litt diverse diskusjon rundt den sosiale aftenen.

Stemmes over hele søknaden
*3 mot, 5 for - ikke vedtatt*

Stemmes over kun styremiddag posten - **enstemmig vedtatt**

### 4.7 -  Digitus - Prosjektstøtte {#soknad-7}

Gjennomgang av søknaden

Spørsmål rundt valg av hytte, tas også opp at det er en høy sum

*6 for, 2 imot (2 foreninger som ikke er tilstede) ikke vedtatt*

Foreslås å endre til at FU støtter 23k istedenfor 34k - **Enstemmig vedtatt**

### 4.8 -  Defi - Prosjektstøtte {#soknad-8}

Gjennomgang av søknaden

Tas opp at det er en unødvendig søknad og at summen nok kan tas fra semesterstøtte

**3 for, 5 imot**

### 4.9 -  FUI - Prosjektstøtte {#soknad-9}

Gjennomgang av søknaden

**Enstemmig vedtatt**

### 4.10 -  SIFI - Prosjektstøtte {#soknad-10}

Gjennomgang av søknaden

Spørsmål om fordeling av summene 2k til juleavslutningen og 1k til premier

**Enstemmig vedtatt**

## ~~Sak 5 Goder til FU~~

~~Se sak fra forrige måned. Er det mulig å endre ordlyden og flytte fra vedtekter til retningslinjer?~~
~~Evt. forslag til andre typer goder?~~

## ~~Sak 6 Ekslusive arrangementer~~

## Eventuelt

### Eksklusive arrangementer

#### Norm per i dag er at arrangementer skal være åpne for alle ifistudenter, bør dette skrives inn i retningslinjene?

Diskusjon rundt formålet til FU og litt rundt det at alle arrangementer som støttes skal være åpne for alle IFI-studenter. (tas opp litt unntak slik som Foreningsfesten)

Oppfordrer til at det skal være åpent for alle og at hvis man ønsker at det ikke skal være åpent for alle skal det være en særdeles god grunn til det.


