---
layout: meeting
title: "Andre møte vår 2016"
subheadline: "Møte i Fordelingsutvalget"

time: 16:15:00
referent: "Andreas Lind Johansen"

attending:
    - cyb, Jan Furulund
    - dagen, Magnus Thorstensen
    - navet, Kristin Brænden
    - maps, Tore Norderud
    - pisk, Axel Rosen
    - fui, Johan Håvik

not_attending:
    - prognett
    - studentavis
    - ping
    - mikro

other_attending:
    - koordinator, Mathias Johan Johansen
    - foreningsfesten, Suhas Govind Joshi
    - Andre, Andreas Lind Johansen

---
* TOC
{:toc}

## Sak 1 Godkjenning av innkalling {#innkalling}
Innkallinga ble godkjent

## Sak 2 Godkjenning av agenda {#agenda}
Agenda ble godkjent

## Sak 3 Godkjenning av referat {#referat}
Referat fra forrige møte ble godkjent

## Sak 4 Valg av koordinator {#valg}
Andreas Lind Johansen stiller til koordinator
Andreas ble valgt.

## Sak 5 Behandling av søknader {#soknader}
### 5.1 Foreningsfesten {#soknad-1}
- Diskusjon
    - Debatt rundt hvem som skal bli invitert til festen. Enighet om at festen burde favne bredt og inkludere alle foreninger
- Merknader:
    - Må sjekke opp vedrørende sceneleie og vektere.
        - Scene burde kunne lånes av UiO
- Vektere kan bli dekket av fakultetet (MatNat)

**Godkjennes enstemmig**

### 5.2 ­ TekNat {#soknad-2}
- Diskusjon
    - Navet påpeker at det brukes mye penger på brus, snacks og kake til Age of Empires 2­ turneringen
    - FUI spør om vi vil støtte premier.
    - Spørsmål rundt styremiddag, dårlig stil å ikke ha noe aktivitet forrige semester og så søke om styremiddag.
    - Diskusjon rundt støtte til generalforsamling. Foreslår å kutte den ned til 200kr.

- **Merknader:**
    - Styremiddagen strykes fra denne søknaden. Vi oppfordrer til å vurdere å søke om dette senere ettersom de gjennomfører mer aktivitet.
    - Semestersluttgrilling mangler antall deltakere, og blir derfor strøket. Ønsker også mer informasjon om dette arrangementet
    - FU ønsker en presisering av hva som menes med medlemmer i foreningen.
    - CYB påpeker at de ikke låner ut kaffekanner så lenge kaféen er åpen, derfor strykes posten Torsdags­lunsj.
    - Post om Generalforsamling reduseres til 200 kr, foreningen får sjølv prioritere hvordan disse pengene fordeles på de tre underpostene kake, snacks og drikke.

**Godkjennes med merknader 12.820 kr av 17.720 kr**

### 5.3 Svett {#soknad-3}
- Diskusjon:
    - Svett søker om 200 kroner til generalforsamling, vi blir enig om at vi kjører en linje på maks 200 kr i støtte til generalforsamling.

- Merknader:
    -Ingen merknader

**Godkjennes enstemmig**

### 5.4 Ifi ordenen {#soknad-4}
- Diskusjon:
    - Joshi og Mathias presenterer søknaden

- Merknader:
    - Ingen merknader

**Godkjennes enstemmig**

### 5.5 PI:SK {#soknad-5}
- Diskusjon

- Merknader
    - Reduserer posten om pensum til fortran ned til å bare støtte innkjøp av Linux Voice.
    - Stryker posten om støtte til avgift til foreningsfesten.

**Godkjennes med merknader  905 kr av 4852 kr**

### 5.6 FUI {#soknad-6}
-  Diskusjon
    - Johan presenterer søknaden
    - Utvalget lurer på om forkurs, inf1000­seminar og kursevalueringskveld kunne vært dekket av instituttet, det påpekes at dette er unaturlig for FU å dekke.
    - Påpekes at inf1000-seminaret også sponses delvis av Studielabben.

- Merknader
    - Posten om ny duk til rollup justeres ned til 1761 kr, basert på regnskapstall
    - Stryker postene om forkurs og kursevaluering.
    - Søknaden mangler budsjett og regnskap

**Godkjennes med merknader  3141 kr av 3928 kr**

## Sak 6 Eventuelt {#sak-6}
### 6.1 Tilstedevær {#sak-6-1}
FU vil fra nå kreve tilstedevær på møte for å kunne få behandlet en søknad.

### 6.2 Strategiplan for FU {#sak-6-2}
FU ønsker å utvikle en strategiplan for hva vi ønsker å oppnå med pengene våre.

Strategiplanen er en utvidelse i detalj av FUs mandat som forklarer hva FU ønsker å oppnå på et mer langsiktig plan. F.eks er ønsket til FU mer aktivitet, flere foreninger, mer faglig innhold, få med studenter som faller utenfor eller lignende. Utvalget ønsker innspill fra alle foreninger og studentmassen ved instituttet.

### 6.3 Dårlig oppmøte på FU­møter {#sak-6-3}
Koordinator oppfordres til å sende varsler til foreninger som har hatt dårlig oppmøte.

### 6.4 Formelle krav til å ha representant i FU {#sak-6-4}
Det diskuteres rundt hva som skal kreves for å få ha representant i Fordelingsutvalget.
