---
layout: meeting
title: "Første møte vår 2016"
subheadline: "Møte i Fordelingsutvalget"

time: 16:15:00
referent: "Henning Lund-Hanssen"

attending:
    - cyb, Jan Furulund
    - dagen, Andreas Lind-Johansen
    - navet, Kristin Brænden
    - mikro, Elsi Mestl
    - prognett, Henning Lund-Hanssen
    - fui, Emilie Hallgren

not_attending:

other_attending:
    - koordinator, Joakim Lindquister
    - pisk, Kaisa Korsak
    - pisk, Øystein Follvik
    - studentavis, Kjetil Bugge Kristoffersen
    - fui, Suhas Govind Joshi

---
* TOC
{:toc}

## 1. Godkjenning av innkalling {#innkalling}
Innkallingen ble godkjent.

## 2. Godkjenning av agenda {#agenda}
Agenda ble godkjent.

## 3. Godkjenning av referat fra forrige møte {#referat}
Referat fra forrige møte ble godkjent.

## 4. Behandling av søknader {#soknader}
### 4.1 Ifi-sjakks søknad om midler til V16 {#soknad-1}
**Søknaden ble godkjent uten innvendinger.**

### 4.2 IFI-sjakks ettersøknad om midler til H15 {#soknad-2}
**Søknaden ble godkjent med noen innvendinger.**
- Bedre planlegging neste gang eller evt. søke om litt mer enn akkurat den
nøyaktig beregnede summen.

### 4.3 Mikros søknad om midler til V16 {#soknad-3}
**Søknaden godkjent med spesifikke forbehold:**
- Trenger regnskap for hele semesteret før vi godkjenner søknaden. Eller at vi
godkjenner mot at vi mottar ettersendt budsjett for resten av semesteret.

*Konklusjonen ble at søknaden godkjennes I ettertid av Joakim Jens Lindquister
og Mathias Johan Johannesen.*

### 4.4 IFI-avisas søknad om midler til V16 {#soknad-4}
Kjetil Bugge Kristoffersen forklarer søknaden.

Trenger INDEX å ha to slippfester? Og hva er det en slippfest innebærer?
Den første slippfesten blir en 2-3 timer utdeling av kaker I foajéen. Den andre blir
lik den forrige festen I H15 hvor Escape ble holdt åpent og bonger + utgave av
INDEX utgitt til et antall av de først som ankom festen.

Hvorfor opplaget er doblet: gi ut nok til at alle som vil ha avisen får avisen. Å
doble opplaget dobler ikke kostnadene, det er mye faste kostnader I printingen
uansett.

Foredragene: skal det være profilering av faget?
Nei, det er tenkt to faglige foredrag dette semesteret. Det ene skal være med en
MedKom-foreleser som snakker om vitenskapsformidling I
utdanningssituasjoner? Spennende for både bachelor- og masterstudenter.

Det er ikke budsjettert for inntekter, men det har kommet til kjenne at det er
budsjettert på 33000kr I inntekter. Dette budsjettet ble satt opp etter at søknaden
ble sendt inn. IFI-avisa regner med å betale det de får for mye tilbake til FU. De
får et likviditetsproblem hvis de ikke får støtten.

Forslaget er godkjent, forbeholdt at IFI-avisa skal tilbakebetale det de kan med
annonseinntektene ila. V16.

### 4.5 IFI-avisas søknad om representant i FU {#soknad-5}
Til nye foreninger, så har det tidligere blitt gitt observasjonsstatus I ett semester,
også kan man bli med etter en vurdering. oppmøte ila. Denne perioden er da
obligatorisk.

## 5. Date for allmøte i FU {#allmote}

Tirsdag 23, eller torsdag 25 februar er foreslått. Tirsdag 23 februar kl.16.15 ble
stadfestet

## 6. Eventuelt {#eventuelt}
### 6.1 PISK skal innmeldes I FU {#pisk}
De har hatt observasjonsstatus nå I et halvt år. De var ikke til stede forrige møte,
noe som er litt dårlig når man har møteplikt et halvt år. Men de hadde fremdeles
veldig bra oppmøte og blir meldt inn I FU!

### 6.2 Møte mellom Navet og Verdande {#mote-navet-verdande}
Verdande skal bli mer seriøse og skal ta et større ansvar for de som faller litt
utenfor på IFI. De skal nå begynne å ta betalt for foredrag for å bidra til
foreningsøkonomien. pga. de har fått lovnader om store summer I
samarbeidsavtaler I forbindelse med bidrag til Kidsa Koder.

De har nå spurt Navet om de kunne ta faktureringsansvaret for de eller om det
skal gå direkte til FU.

Det blir nevnt at til tross for at det krever litt opplæring, så burde det gå direkte til
FU.

Navet er veldig positive til at de vil gå gjennom dem, men det blir mer jobb for
egentlig separerte konti og det er Navet som sitter med et ansvar for noe de ikke
har så mye kontroll over.

### 6.3 Foreningsdag {#foreningsdag}
De har lyst til å søke FU midler til pizza nede I Escape. Problemet er at de ikke er
en forenings, så de kan egentlig ikke søke om midler og søknadsfristen har gått
ut. Spørsmålet er om det er mulig å låne penger av en forening og søke om
etterbetaling etterpå. CYB og Navet sier ser mulig til å låne bort penger.

Kjører førstemann til mølla på pizza I Escape, må bare finne ut et sannsynlig
estimat på antall spisende. Det blir estimert til 120 personer og 80kr per person I
pizzautgifter.

Forslaget om å sende inn en søknad om dette blir godkjent. Godkjennes på
sirkulasjon. Det blir sendt mail til FU-koordinator hvor det blir søkt om en sum myntet på pizza. Det å søke om midler på denne måten har flere gjort får (IFI-
ordenen). Det blir avgjort å søke gjennom Navet.

Møtet ble hevet kl.17.02
