---
layout: meeting
title: Tredje Møte Høst 2025
subheadline: "Møte i Fordelingsutvalget"

time: 16:15:00
published: true
referent: "Christian Hasvik"

attending:
    - mikro
    - defi
    - digitus
    - maki
    - progsys
    - navet
    - dagen
    - cyb
    - fui
    - maps

other_attending:
    - vifi
    - frekvens
    - fifi
    - pitch
    - quizifi
    - runtime


not_attending:
    - 
---

* TOC
  {:toc}

## Sak 1 Godkjenning av innkalling {#innkalling}

**Godkjent ved akklamasjon**

## Sak 2 Godkjenning av agenda {#agenda}

**Godkjent ved akklamasjon**

## Sak 3 Godkjenning av referat {#referat}

**Godkjent ved akklamasjon**

## Sak 4 FU-Plattformen

###### Hva er FU-plattformen?

Ment som plattform for å enklere sende søknader

- Det har blitt etablert et standard søknadsformat.

- Funksjonalitet som støtter å sende inn flere søknader samtidig har blitt lagt til.

- Innebygd kalender.

- Arrangementer legges automatisk inn i kalenderen når de har blitt søkt om

- Søknader splittes inn i godkjent / ikke-godkjent

- Hver forening har sin egen side

###### Bugs /  ting som fortsatt mangler

- Designvalg

- litt ekstra jobb på databasen

*Skal man kun bruke denne siden for søknader?*

- Den originale planen var at dette skulle erstatte måten man sender søknader.

*Kvittering for innsendt søknad?*

- Dette skal implementeres

*Hvem er kalenderen for?*

- Den er tilgjengelig for alle å se (man må være logget inn for å endre). Også usikkert om det skjer, mulig at det merges inn med Peoply.

*Når?*

- usikkert, forhåpentligvis beta-testing i.l.a. neste semester.

## Sak 5 Behandling av søknader {#soknader}

### Sak 5.1 VIFI {#soknad-01}

*Semesterstøttesøknad på 7515 kr til diverse*

*VIFI har ikke vært på mailinglista, er det nå*

*Kommentar til MAPS om at VIFI ikke er i Peoply. Maps skal fikse det.*

- VIFI / FIFI har to treninger per uke, kommer til å ta opp veldig mye plass på Peoply. (se referat for 04.09.25, der det var en egen diskusjon om Peoply)

**Enstemmig vedtatt**

### Sak 5.2 FIFI {#soknad-02}

*Semesterstøttesøknad på 2250 kr til baller og sorte vester*

**Alle foreninger som får støtte skal publisere arrangementer på Peoply.**

**Enstemmig vedtatt**

### Sak 5.3 Frekvens {#soknad-03}

*prosjektstøttesøknad på 76 250 kr for dansearrangement på Escape*

###### Innvendinger:

- *Punktet som nevner at overskuddet brukes til fremtidige arrangementer bryter med FU's retningslinjer.*

- *Søknaden om merch bryter med retningslinjene*

*Dere spør om mindre penger enn dere trenger. Hvor kommer resten av pengene fra, hvis dere ikke klarer å selge ut alle billettene? (10 000 kr)*

- RF-Regi kan faktureres

*IFI-studenter er ikke målgruppen?*

- Satt av 200 plasser på Escape, tviler på at dette kan fylles med kun informatikk-studenter. Men det ønskes primært informatikk-studenter

*Dato?*

- 13.desember

*Veldig mye penger for oppstart, veldig dårlig dato, burde også samarbeide med CYB og ikke leie.* (Dagen)

**Enstemmig underkjent**

*Kommentarer for revidering:*

- Gjør det gjennom CYB

- dere må være en IFI-forening

- SIO-oppstart gir 40 000 kr

### Sak 5.4 QuizIFI {#soknad-04}

*Semesterstøttesøknad på 2520 kr for gavekort til funksjonærer*

*Dette er en ettersøknad*

Enighet om at både QUIZIFI og CYB sine funker burde få gavekort, ikke bare QUIZIFI.

Usikkerhet rundt prinsippet å gi gavekort til funker i det hele tatt:

- alle FU's goder skal gå til IFI-studenter. Gavekort er ikke langt unna lønnet arbeid (Koordinator)

- Internsats på arrangementer er 200 kr. Gavekortene er over dette.

- Gavekort virker motiverende (QUIZIFI)

*Avstemning, nåværende søknad:*

**5 imot, 5 for, underkjent**

*Søknaden revideres til å også dekke CYB sine funker.*

Ny totalsum: **5670 kr** 

**Enstemmig vedtatt**

### Sak 5.5 RUNTIME IFI {#soknad-05}

*Semestersøttesøknad på 13 400 kr til diverse*

*Kun svært aktive foreninger skal få frie midler, ifølge FU-vedtektene*

Runtime er en ny løpeforening, dette mangler på IFI, det har vært uoffisielle arrangemener, vil samle folk,  løpe stafett etc.

Runtime er villig til å stryke mindre punkter, og vil aller helst prioritere Holmenkollstaffetten. 3000 kr til backend strykes. Dagen mener styremiddag også burde strykes.

*hvorfor ikke del av IFI Rastløs? Ingenting hindrer dette.*

- Rastløs har allerede mange arrangementer. Dette fordrer også at Rastløs prioriterer løping, som ikke er gitt.

- Løpegruppe kan eksitere innad i Rastløs (Rastløs pleide å ha en løpegruppe, den ble lagt ned.)

Navet stiller kritisk til ny forening for 15 medlemmer til Holmenkoll i Mai.

- Usikkert om plassene vil dekkes.

*har andre foreninger hatt Holmenkollstafett-lag?*

- Dagen, NAvet, SIFI, Digitus etc.

Nettside, middag og frie midler strykes, ny sum: **7100 kr** 

**8 for, 2 imot, vedtatt**

### Sak 5.6 PiTCH {#soknad-06}

*Semesterstøttesøknad på 4500 kr til ekstraordinært genfors og julefrokost*

*Navet liker at Pitch ikke makser ut satsene.*

*90 kr / pers for frokost er veldig forsvarlig (Koordinator)*

*Litt høy sum for ekstraordinært genfors. Er det kun vedtektetsendringer?*

- Det er også et valg ved genforset, og mange vedtekter. Defi's vedtekter brukes som mal for Pitch

**Enstemmig vedtatt**

### Sak 5.7 Cybernetisk Selskab Espressomaskin {#soknad-07}

*Driftsstøttesøknad på 24 432 kr til reperasjon av espressomaskin*

*Espressomaskinen til CYB trenger vedlikehold. Det søkes om penger til dette. Espressomaskinen er fra 2014. En eventuell service burde ikke trenges før om 5 år hvis dette skjer.  Bedre å reparere enn å kjøpe brukt, som igjen er billigere enn å kjøpe ny.*

Dagen er veldig positive til dette, spesielt siden ny maskin er veldig dyr. oppfordring til CYB om å legges inn i teknisk budsjett.

*Er leasing årlig pris?*

- Usikkert, men maskinen burde kunne fikses, så man håper det ikke blir relevant.

*Hvorfor budsjetteres ikke dette i CYB?*

- CYB har ikke et teknisk budsjett til dette. Store deler av Escape trenger rep. Dette kommer universelt IFI til gode, derfor ble det søkt til FU.

**9 for, 1 imot, vedtatt**

### Sak 5.8 Cybernetisk Selskab Pins {#soknad-08}

*Prosjektstøttesøknad på 4000 kr for pins til barfunker*

*Pins har ingen faste satser, skjønnsmessig*

*Høy pris / pin. Hvorfor er de så dyre?* 

- Barsjef har laget denne søknaden., han nevnte Mikros pins i forbindelse med dette. Færre pins gir høyere pris per pin. (CYB)

*Hvorfor går dette ikke under semesterstøtte?*

- god innvending, CYB har ikke søkt semesterstøtte dette semesteret. Men dette prosjektet skal vare over flere år. (Koordinator).

**8 for, 2 imot, vedtatt**

### Sak 5.9 Cybernetisk Selskab Rave {#soknad-09}

*Prosjektstøttesøknad på 34 950 kr til rave-fest på Escape*

Hvorfor må dere bruke Pro Sys istedet for RF regi?

- Regi har ikke mange nok lys til det som trengs for dette arrangementet. Vi prøvde  å innvolvere Regi så mye som mulig, men vi ville ikke blande lån av samme ting fra flere leverandører.

Defi mener 16k for lys er veldig høy pris

- Slike arrs har aldri vært i FU, det har hovedsaklig vært Dagen. Folk vet ikke hvor mye lyd og lys koster. Pengene er godt brukt. Lyd og lys er kjernen i dette arrangementet. Pris kan skaleres ned hvis ønskelig.

Datoen passer ikke særlig godt. IFI studenter trekkes ikke mye til rave, dette er også rett før eksamen?

- Det er sant at det er sent i semesteret, prøver å få det gjort før eksamener. 

*Avstemning:*

**6 for, 4 imot**

###### Innvendinger:

- *Urealistisk å gjennomføre et så stort arrangement en uke i forveien.*
  
  - *Dette arr burde finne sted i Jan / Feb, trenger mer planlegging*

- *Burde ikke reklameres til andre studenter, hovedsaklig til IFI-studenter*

- *Usikkerhet rundt hvor mange som kommer, potensielt høy pris / person*

*Avstemning om å innvilge summen med forbehold om at prosjektet blir utførst neste semester:*

**8 for, 2 imot, vedtatt**

### Sak 5.10 MA:KI {#soknad-10}

*Semesterstøttesøknad på 525 kr for utprøvning av kaffe-mandag*

*Kommentar om at alle foreninger burde inkludere hvor mye semesterstøtte som allerede har blitt innvilget i søknader*

**Enstemmig vedtatt**

### Sak 5.11 MA:KI {#soknad-11}

*Semesterstøttesøknad på 1844 kr til rollup*

*Dere har en rollup?*

- Dette er til den rollupen vi allerede har, det er en ettersøknad.

Fikk dere penger fra admin til rollup?

- Usikkert om dette er tilfelle.

*Et medlem av Maki har gjort utlegg for denne rollupen, dette er uheldig, spesielt siden det er en ettersøknad.*

**Enstemmig vedtatt**

### Sak 5.12 Mikro {#soknad-12}

*Prosjektstøttesøknad på 4000 kr for juleavslutning*

**Enstemmig vedtatt**

### Sak 5.13 Mikro {#soknad-13}

*Semesterstøttesøknad på 4000 kr til diverse*

*UiO har et felles lager med korktavler*

- Mikro har kontaktet EA, ikke fått svar, de skal males og være over flere vegger, derfor ønskelig å kjøpe egne.

Hvorfor styremiddag for 2 personer?

- 2 nye medlemmer.

**Enstemmig vedtatt**

### Sak 5.14 ProgSys {#soknad-14}

*Semesterstøttesøknad på 10 500 kr til diverse*

*Bra at totalsum for semesterstøtte hittil har blitt inkludert (koordinator)*

*Si ifra hvis noen andre foreninger er interressert i samarbeid (Progsys)*

**Enstemmig vedtatt**

### Sak 6. Eventuelt

### Sak 6.1 Spesifisering av vedtekter

Vedtektene sier at vi deler ut 80% av inntekter

p.g.a tilbakebetalinger er det en differanse mellom det vi kan gi ut, og det vi regner med i budsjettet. Skal disse 150 000 kr medberegnes i de 80%?

Dagen ligger an til -200 000 kr fra i fjor. Det er ikke ønskelig å makse ut summen.

Navet stiller seg negativt til muligheten for å dele ut enda mer, da de mener vi allerede deler ut for mye penger.

hvor mye penger igjen i semestret for utdeling?

- 315 000 kr. rundt 100 000 kr av dette delt ut i løpet av møtet.

### Sak 6.2 Forslag fra Dagen

Semesterstøtte burde kun være for linjeforeninger, resten burde sende prosjektsøknader. Forslag om å øke semesterstøtten fra 40k til 60k skal sendes inn for allmøtet. 

### Sak 6.3 Mikro-kiosken.

Mikro-kiosken har nå 47 000 kr i omsetning. Maksgrensen er 50 000 kr for man blir moms-pliktig. Hvis det skal være en kiosk på IFI hele året, må en annen forening drifte enda en. 

Mikro stiller seg tilgjengelig til å hjelpe til, også at en annen forening kan drifte kiosken på Algol.