---
layout: meeting
title: Fjerde Møte Høst
subheadline: "Møte i Fordelingsutvalget"

time: 16:15:00
published: true
referent: "Christian Hasvik"

attending:
    - navet
    - dagen
    - fui
    - cyb
    - maps    
    - defi
    - digitus
    - maki
    - mikro
    - progsys

not_attending:
    -

other_attending:
    - pitch
    - toast
    - quizifi


---

* TOC
  {:toc}

## Sak 1 Godkjenning av innkalling {#innkalling}

**Godkjent ved akklamasjon**

## Sak 2 Godkjenning av agenda {#agenda}

**Godkjent ved akklamasjon**

## Sak 3 Godkjenning av referat {#referat}

**Godkjent ved akklamasjon**

## Sak 4 Utdeling av penger i Januar

Skal FU ha et møte i januar?

Mengden penger som skal deles ut i løpet av et år blir vedtatt på allmøtet i Februar. Om det er lov å utdele penger i januar er tvetydig.

Når i januar?

- senere i januar, mulig å søke til starten av semesteret

Påvirker dette dagens søknader i dag?

- Nei

Forslag om å legge allmøtet tidlig i februar, og ha årets første møte etter dette. Dumt å ta penger av et budsjett som ikke er satt opp, men møtet må være tidlig i feb.

*Det er mulig, men uvanlig, å dele ut penger i løpet av allmøtet.*

## Sak 5 Semesterrapport

Semesterrapporten har frist i løpet av desember. 

Alle som har mottatt semesterstøtte, plikter å levere semesterrapport og regnskap for semesteret. 

## Sak 6 Behandling av søknader {#soknader}

Det har kommet inn søknader for penger som er høyere enn totalsummen FU kan dele ut for resten av året. Tilbakebetalte penger blir derfor lagt inn i FU-potten igjen for dette møtet. 

(Vedtekten det refereres til burde konkretiseres på allmøtet)

### 6.1 - PiTCH {#soknad-01}

*Styremiddag, 10 pers, 4500 kr*

*burde gå under semesterstøtte, bli behandlet sådan*

**Enstemmig vedtatt**

### 6.2 - Toastjærn {#soknad-02}

*tre toastdager + styremiddag, 6300 kr*

*blir behandlet som semesterstøtta*

**Enstemmig vedtatt**

### 6.3 - QuizIFI {#soknad-03}

*Semesterstøtte, 19 580 kr*

*Kommentar om at 4000 kr for snacks er høyt.*

<br> Er det mulig med billigere alternativer?

- Bedre med innpakket snacks med så mange folk, det handles inn på Storcash. Det kommer mange folk, så prisen / person blir lav.

- maksimumsatsen for pris / person / arr er 250kr. Dette er under dette.

*snacks til overs går over til neste quiz*

<br> Hvor mange interne har dere?

- 20-25 personer. Tok inn alle som søkte.

- Det ligger under maksimalsatsen til FU.

<br> Hvor mange internarrangementer har dere?

- 2

<br> Hvor mange er aktive på arrangementer?

- Mer eller mindre alle

<br> Hvor ofte har dere møter?

- møte før hver quiz + ett møte i begynnelsen av semesteret.

<br> Hvor mange prisvinnere er det, hvor mye penger per vinner?

- premier lages på Sonen

- Vinnere er alltid lag, det varierer hvor mange som får premie. Ekstra premier spares til neste Quiz.

*Punktet 'premier' behandles som prosjektstøtte, for at QUIZIFI kan bruke bonger som premie*

Avstemning, semesterstøtte uten premier:

**9 for, 1 imot**

Avstemning, prosjektstøtte til premier:

**Enstemmig vedtatt**

### 6.4 - DEFI {#soknad-04}

*Semesterstøtte, 35 525kr*

<br>Er paint n' sip alkoholfritt?

- Ja

<br>Antall pers på arrangement?

- ~50 påmeldte på paint n sip

**Enstemmig vedtatt**

### 6.5 - MA:KI {#soknad-05}

*1600 kr til Canva Pro*

*Det har tidligere blitt vedtatt at alle foreninger skal kunne søke om penger til Canva Pro.*

**Enstemmig vedtatt**

### 6.6a - MAPS : Peoply {#soknad-06a}

*Støtte om driftstøttet til Peoply, 2 859 kr*

**Enstemmig vedtatt**

### 6.6b - MAPS : Videreføring av midler {#soknad-06b}

*40 000 kr for WCFD neste semester*

Pengene er allerede innvilget for dette semesteret, men ettersom premissene har endret seg ønsker FU-koordinator at utvalget stemmer over om pengene skal beholdes til neste semester. 

Dato?

- fredag 13 februar

**Enstemmig vedtatt**

### 6.7 - Mikro {#soknad-07}

*Frie midler + bankkostnader på 1700 kr*

Hvorfor er dette en søknad?

- trenger penger til neste semester for å vedlikeholde Algol.

Hva går frie midler til?

- tusher, div. kontorutstyr, div rengjøringsutstyr  Ting som ikke lar seg ettersøke

*Bra at mengde allerede innvilgede penger inkluderes i søknaden*

### 6.8a - ProgSys : Semesterstøtte {#soknad-08a}

*10 700 kr*

*Minecraft burde inkluderes i semesterstøtten*

*Veldig bra at GeoGuessr-turnering bare koster 500 kr*

**Enstemmig vedtatt**

### 6.8b - ProgSys : GameJam {#soknad-08b}

*50 400 kr*, samarbeid mellom fire foreninger og Sonen

Stort arr med GameJam, lavt oppmøte i fjor, men allerede mange påmeldt. Søkes opp til 100 pers. 

Hvor mange påmeldte?

- 59 personer

**Enstemmig vedtatt**

### 6.8c - ProgSys : Minecraft {#soknad-08c}

*16 000 kr for fire MC-kvelder*

Kan dette behandles som semsterstøtte?

- Nei, Progsys gjennomfører arrangementet, men det gagner mange IFI-studenter. Dette vil utgjøre en stor del av Progsys' semesterstøtte, som vil redusere andre arrangementer de kan ha. 

Hvor mange MC-kvelder pleier dere å ha / semester?

- 4 kvelder

Avstemning for søknaden som prosjektstøtte:

**Enstemmig vedtatt**

### 6.9a - Digitus : Semesterstøtte {#soknad-09a}

*40 000 kr, mange forskjellige arrangementer, merch etc.*

*Kommentarer om at det mangler redegjørelse for ulike punkter.*

Hvor kommer resten av pengene for perlekveld for?

- 4000 kr er en skrivefeil, skulle være 6000 kr, men punktet beholdes til 4000 kr. 

<br>

Hva er Euler-rom?

- Ordspill på Boiler-room (Euler er linjerommet til Digøk). 

- DJ på Euler, godt oppmøte da det ble prøvd ut for rundt en måned siden.

- 800 kr for DJ, pynt, mat, snacks, *alkohol (Genus, Digitus' samarbeidspartner)*

<br>

Er 5000 kr mye for genvors?

- Veldig mange som møtte opp på genvors, rundt 50 personer

### 6.9b - Digitus : Båtfest {#soknad-09b}

*75 000 kr*

Båter må bookes på forhånd, derfor søkes det såpass tidlig. Det er også dyrere jo senere man søker. Det kommer en ekstra søknad med andre punkter senere.

Hva skjer hvis FU ikke godkjenner neste søknad?

- Det håpes at neste søknad blir godkjent, men dette har ikke blitt diskutert (men det vil være en intern diskusjon om dette)

**Enstemmig vedtatt**

## Sak 7 Eventuelt

### 7.1 IFI-skitur

IFI-Skitur står i CYB sitt navn, men CYB vil gjerne oppfordre foreningene til å diskutere valg av hvem har ansvar for arrangementet 

CYB har oppdaget at det var blitt opprettet en skjult billettkategori der en mengde folk fikk kjøpe billett 10 dager før alle andre. Dette er uakseptabelt.

Enighet om at det kan være en avstemming i FU om hvem som har ansvar for å gjennføre skituren.

### 7.2 Tyveri i mikro-kiosken

Økonomiansvarlig har lagd merke til tyveri for Mikro-kiosken. Mikro har muligens brukt pantepenger og slike ting for å betale ned underskuddet.

- FK-kiosken hadde et svinn på 10-12 %. Prisene ble satt opp for å kompensere for dette. 

- Dette har også Mikro gjort.

### 7.3 FU-diskusjoner

Det vil bli sendt inn to saker i Januar, enten av Digitus eller Dagen (gjennom Elle). 

1. Hvordan vil penger fordeles til medlemsforeninger v. ikke-medlemsforeninger

2. Overlapp mellom ulike arrangementer

*Neste år vil det være 3-400 000 mindre penger som FU kan gi ut. Det burde være en diskusjon om hvordan FU-penger kan bli mer bærekraftig.*

- Nye foreninger kan søke opptil 50 000 kr fra SiO gjennom en egen ordning. 