---
layout: meeting
title: Allmøte 2025
subheadline: "Allmøte i Fordelingsutvalget"

time: 16:15:00
published: true
referent: "Peter Hjelle Petersen-Øverleir"
notReferat: false
rom: Smalltalk

attending:
    - cyb
    - dagen
    - defi
    - fui
    - list
    - maps
    - mikro
    - navet
    - progsys

not_attending:
    - digitus

---

[Vedtekter](https://fordelingsutvalget.org/vedtekter/)

[Retningslinjer](https://fordelingsutvalget.org/retningslinjer/)

Sted: Smalltalk
Når: 16:15

* TOC
{:toc}

## Formalia {#formalia}

### Godkjenning av innkalling {#innkalling}

Godkjent ved akklamasjon.

### Godkjenning av agenda {#agenda}

Godkjent ved akklamasjon.

### Valg av tellekorps {#telle}

Silje og Julia er valgt til tellekorps.

### Valg av ordstyrer {#ordstyre}

Philip Høeg Eriksen er valgt til ordstyrer.

### Valg av referent {#skrive}

Peter Hjelle Petersen-Øverleir er valgt til referent.

### Valg av protokollunderskrivere {#underskrive}

Even og Sandra er valgt til protokollunderskrivere.

## Gjennomgang av året som har gått {#berettning-fortid}

Gjennomgang av året som har vært v/Philip

***Se vedlagt powerpoint***

Spørsmål:

Hvor langt er man kommet på utviklingen av plattformen? - Målet er å få ferdigstilt i løpet av semesteret da ikke alle målene er oppnådd, men den er kommet ett stykke på vei.

## Gjennomgang av året som kommer {#berettning-fremtid}

Gjennomgang av året som kommer v/Philip

***Se vedlagt powerpoint***

## Fordelingsutvalget sin økonomi {#okonomi}

Presentasjon av FU sin økonomi.

***Se vedlagt powerpoint og link i powerpoint***

Spørsmål:

Hvor mye penger har FU på bok? - Infoen er litt utdatert, men FU har 1.9 millioner på sparekonto og brukskonto 161k hos Dagen. Navet har  2.6 mill i fond og 1.6 millioner på bok, men dette er en blanding av FU-midler og Navet sine midler. Så er det også noen millioner på fond hos Dagen, men har ikke oversikt over spesifikk sum akkurat nå.

## Forslag om vedtektsendringer {#vedtektsendringer}

***Se forslag vedlagt i powerpoint***

Forslagene presenteres av representant fra IFI-Navet.

Spørsmål:

Hvordan unngår man å gå tom for penger utover året og særlig for større faste arrangementer som galla? - Det er noe man må diskutere og følge opp, særlig for ny koordinator.
Det er teknisk sett mulig å endre grensen på et vanlig møte siden hvis man finner ut at det er problematisk.

**Avstemming:**
For: 21
Mot: 2
Avholdende: 2

**Vedtektsendringen er vedtatt**

## Valg {#valg}

Ønsker du å stille? Se i [vedtektene](https://fordelingsutvalget.org/vedtekter/) for beskrivelser av vervene.

Philip presenterer vervene:

### Valg av Koordinator {#valg-koordinator}

Sandra Marie Kubosch stiller til koordinator.

**Sandra Marie Kubosch er valgt til Koordinator ved akklamasjon**

### Sekretær {#valg-sekretar}

Christian Hasvik og Karoline stiller til sekretær.

Spørsmål om fullmakter og om det er lov.

Vi kjører en avstemming på om det er greit med fullmakter:
For: 12 - Imot: 13
**Det blir ikke noen form for fullmakter under møtet.**

*Faktisk avstemming:*

**Christian Hasvik er valgt til sekretær**

### Eventuelt {#eventuelt}

Ingen saker til eventuelt

Møte er hevet 17:05
