---
layout: meeting
title: Første møte vår 2025
subheadline: "Møte i Fordelingsutvalget"

time: 16:15:00
published: true
referent: "Viljar Drevland Hardersen"

attending:
    - cyb
    - dagen
    - defi
    - digitus
    - fui
    - list
    - progsys
    - mikro
    - navet
    - maps

not_attending:

other_attending:
    - quizifi
    - vifi
    - pitch
    - fifi
    - sifi
    - realitifi


---

* TOC
{:toc}


## Sak 1 Godkjenning av innkalling {#innkalling}

Godkjent ved akklamasjon

## Sak 2 Godkjenning av agenda {#agenda}

Godkjent ved akklamasjon

## Sak 3 Godkjenning av referat {#referat}

Godkjent ved akklamasjon

## Sak 4 Behandling av søknader {#soknader}

### 4.1 - Pitch {#soknad-1}

Gjenoppstartet for mastere - Entreprenørskap.
Møtemat - Er egentlig 150 pr forening pr mnd. Noen foreninger har fått godkjent mer, men vi bestemmer oss for å følge retningslinjene.

Forslag om å sette støtten til 8 430 kr

**Enstemmig vedtatt støtte på 8 430 kr**

### 4.2 - Fifi {#soknad-2}

Spm til hvordan Champions-abo brukes. Skal brukes til å holde felles kvelder fremfor å søke om hver individuelle kamp.

Møtesnacks reduseres også her slik at **totalsum redseres til kr 3245,-**

**Enstemmig vedtatt støtte på 3 245 kr**

### 4.3 - Quizifi {#soknad-3}

"Leie" av Escape er egentlig gratis for studentforeninger, men dette skal oppklares og CYB tar dialogen videre.

Navet synes det er mye penger å bruke og at det burde arrangeres en quiz først og så se hvordan det går videre.
Quizifi har hatt quiz før og fått henvendelser om å holde quizer andre steder.

Progsys har genfors ene dagen, så forslag om å flytte dag eller klokkeslett.

180 deltaker anslås også som et ganske høyt tak, men det er forbehold om at pengene som ikke brukes blir tilbakebetalt. Ene arrangementet vil også foregå samtidig som Bjørnegildet.

**Enstemmig vedtatt støtte på 16 756 kr**

### 4.4 - Sifi {#soknad-4}

Ingen kommentarer eller spørsmål

**Enstemmig vedtatt støtte på 40 000 kr**

### 4.5 - List {#soknad-5}

Spørsmål om mat til 30 pers på filmkveld - Er i form av snacks og brus.
Spørsmål om premie til filmkveld - LIST svarer at formatet er fleksibelt, at det kan feks gjelde en Mario Kart-turnering eller lignende.

**Enstemmig vedtatt støtte på 24 453 kr**

(utbetaling på 23 090 kr)

### 4.6 - Mikro {#soknad-6}

Søker om å beholde en sum og da tilbakebetale en mindre sum.

**Enstemmig vedtatt støtte på 25 790 kr**

*Ingen utbetaling gjøres da de overfører overskudd fra forrige semester.*

### 4.7a - Maps {#soknad-7}

Ingen kommentarer eller spørsmål

**Enstemmig vedtatt støtte på 33 835 kr**

### 4.7b - Maps {#soknad-7}

Litt problemer med innlogging - Kjent bug, jobber med å fikse.
Vipps skal nå ta betalt for bruk, blir søkt om senere.

**Enstemmig vedtatt støtte på 14 741 kr**

### 4.8a - Digitus {#soknad-8}

Progsys mener Digitus i fjor søkte om prosjektstøtte som ble omgjort og stemt gjennom som semesterstøtte, men det har siden blitt nytt styre og referat fra tidligere FU-møte var tvetydig. Usikkerhet i hvilken forskjell det gjør i praksis.

FU mener 40k fungerer både som tak for å forhindre overflod av arrangementer, i tillegg til sin funksjon for å ikke måtte søke for små arrangementer.

Digitus presiserer at semesteret er planlagt med utgangspunkt i søknadene slik de er, og at trekk i støtten kan skade Digitus og det sosiale i DigiØk.

Snakkes også om uklarhet i retningslinjer i semesterstøtte vs prosjektstøtte, men det opplyses om at det også utvises skjønn og at det må inngås kompromisser i budsjettering.

2 for
7 imot
1 avstår
**Ikke vedtatt.**

Belyses at forrige referat var uklart i saken, og det ønskes tydeligere regler og retningslinjer på FU sine nettsider.

**Foreslås å nedjustere sum til kr 25000,**- per prosjektstøtten som ble søkt i desember 2024.

9 for
1 avstår

**Vedtatt støtte på 25 000 kr**

### 4.8b - Digitus {#soknad-8}

Etterbetaling fordi Oslo Badstuforening har økt prisene, søker om mellomlegg på kr 1125,- for å dekke dette.

Forslag om at dette burde tas av semesterstøtten da dette beløpet kom som en del av den semesterstøtten.

9 for
1 avstår

**Enstemmig vedtatt støtte på 1 125 kr**

### 4.9 - RealitIFI {#soknad-9}

**Søker om kr 7700,-** da noen av arrangementene allerede er holdt. 

9 for
1 imot

**Vedtatt støtte på 7 700 kr**

## Sak 5 Kommende forslag om vedtektsendring

Forslag fra Navet - Det vil komme innkalling av nytt møte til forslag som vil bli stemt over på allmøte.

I vedtekter §10.b foreslås det en endring:
> Fordelingsutvalget kan ikke dele ut mer midler i løpet av et kalenderår enn summen av overskuddet fra det foregående kalenderåret.

Bakgrunnen er en bekymring overfor økonomien og at det forventes mindre penger inn.

Foreningene ønsker litt mer innsikt i økonomien med penger inn/penger ut for å få bedre innsikt i hvordan dette ville påvirket foreningslivet.

Møtet vil foregå uken før allmøte.

## Sak 6 Demo av FU-plattform

De har hatt god fremgang. Det blir ikke lenger sendt inn PDF-er, men direkte inn i systemet.
Sålangt er det forslag i at foreningene logger inn med styremail og at det blir oppgitt en kontaktperson.
