---
layout: meeting
title: Første møte vår 2024
subheadline: "Møte i Fordelingsutvalget"

time: 16:15:00
published: true
referent: "Thanh Thao Le"

attending:
- Navet
- Progsys
- Defi
- Cyb
- Mikro
- Dagen
- Digitus 
- Fui
- List
- Maps

not_attending:

other_attending:
    - logen
    - SIFI


---

* TOC
{:toc}


## Sak 1 Godkjenning av innkalling {#innkalling}
Godkjent
## Sak 2 Godkjenning av agenda {#agenda}
Godkjent
## Sak 3 Godkjenning av referat {#referat}
Godkjent
## Sak 4 Behandling av søknader {#soknader}
### 4.1 -  Semesterstøtte - SIFI {#soknad-1}
- Enstemming for
### 4.2 -  Semesterstøtte - IFI-Logen {#soknad-2}
- Flytte midler fra forrige semester over til nåværende semester
- Stemmer over å beholde midler som IFI-logen allerede har, og droppe overføring etc.
- Navet kommentar: Hvorfor har man ikke egenandel mtp 150kr per pers regel/retningslinje? (De har mer enn 150 per pers)
- Enstemming for
### 4.3 -  Semesterstøtte - Digitus {#soknad-3}
Avvist grunnet resultat av sak 5
### 4.4 -  Semesterstøtte - Defi {#soknad-4}
- Defi kommentar: 
	Høy aktivitet dette semesteret, vil få tilbake elever til kampus! 
	Folk er deprimerte mep:( Styrke av sosialt miljø kan hjelpe!
	Flere arrangementer, men billigere (Tidligere kommentarer på høyt bruk av penger tidligere semester, så dette gjøres bevisst)
- FU kommentar: 
	Øltårn??? 
- Defi svar/kommentar:
	"IFI mangler øltårn"
	Kan brukes til kontekster som er alkohol og ikke

- Enstemming for

SIDENOTE: Alt av pengebruk skal rapporteres og blir gått over før allmøte om 1 mnd, husk å følge opp!

### 4.5 -  Semesterstøtte - Maps {#soknad-5}
- FU kommentar: Mye penger på mat, fokus på lyntaler og ikke mat?
- Maps svar/kommentar: Det har aldri vært for lite mat 
- Navet: Husk å ikke ha det på tirsdager eller torsdager:)

- Enstemming for (Første prosjektstøttesøknad - lyntaler)

### 4.6 -  Prosjektstøtte - Maps {#soknad-6}
- Navet: 
	Mye penger til LeetCode lørdag, men lite dokumentert på sosiale medier etc. Hvordan er det med å delta / antall deltakere / hvor finner man info?
	I tillegg: Markedsføring/promo: Mer penger til genser? Hvorfor trenger dere 8 nye gensere, når dere har søkt tidligere til samme formål?
- Maps svar/kommentar:
	Gensere: Trenger nye størrelser, og har ikke fått tilbake de fra tidligere styret
	Vanskelig å få tilbake gensere fra styret
	LeetCode: Internarrangement
- Defi kommentar:
	Lage bedre ordning på dette

- FU kommentar: 
	Dersom det er internarrangement, kan ikke det deles 15000 kr til dette (siden ikke åpent for alle)
	Vil ha antall mennesker som kommer på dette

- Mikro forslag: 
	Fjerne LeetCood delen, også heller få ny søknad/prosjektstøtte om dette

- FU forslag 1: Stemme over søknad som den er
	7 imot 
	2 for 
	1 blank
- FU forslag 2: Stemme over søknad, men fjerne LeetCode
	9 for 
	1 imot

- Beløp endres 

### 4.7 -  Semesterstøtte - List {#soknad-7}
- Navet kommentar: List burde oppdatere brøyn registeret:) 
- List kommentar: Fikser IDAG whaaaaattt

- Enstemming for yehaw

### 4.8 -  Semesterstøtte og prosjektstøtte - ProgSys {#soknad-8}
- 2 søknader 
- Søknad 1 - semesterstøtte
- Navet kommentar: Dere har søkt om pizza til 50, kommer det så mange? 
- Kommentar: Var fullt sist på Smalltalk for progsys GF

- Enstemming for

- Søknad 2 - EscapeRoom
- Navet kommentar: Høy pris per person, kan vurdere egenandel? Og 39 er mye, kommer det så mange? Er det en forhåndspris? Bindende påmelding etc?
- Progsys svar/kommentar: Vanligcis høyt trykk, bindende påmelding rom regel

- Defi kommentar: Vanskelig å holde styr på at folk melder seg av og ikke sier ifra etc. 

9 for 
1 imot

### 4.9 -  Semesterstøtte - Cybernetisk Selskab {#soknad-9}
- 2 søknader - Styremiddag
- Søknad 1
- Enstemming for


- SIDENOTE digitus kommentar: Angående sommeravslutning, skal vi se på større båter? 
	Defi tenker kjør
	Vanskelig å si, men gjøre det "ekslusivt" for å opprettholde etterspørselen, heller at ikke alle kan enn at plassene ikke fylles
	Landet på holde samme størrelse 

### 4.10 -  Prosjektstøtte - Cybernetisk Selskab {#soknad-10}
- FU kommentar:
	Store søknader burde komme i god tid før det avholdes - kan sende en "tentativ" søknad, ide og gjerne kommunisere med FU
	Søknaden ble sendt inn 15, 1 mnd før arrangementet skal arrangeres 
	Ikke et tullebeløp - 105 000
	"Vanskelig å si nei" - ettersom det nå blir konsekvenser for Cyb siden de blir i gjeld 
	Cyb skal være en av de voksne, vise modenhet, ettersom de omsetter for mye
	Uharmonisk hahah lmao

- Cyb/Hanne kommentar:
	Uheldig med kort tidsfrist - beklager 
	Sendte melding tidlig desember, for å få bekrftet at det er møte i januar
	Nytt styret i desember, galla ble diskutert da
	Hevder at de tok kontakt med philip for å diskutere dette 6 desember - snakk om ca. 50 000 (Philip har sett denne)
	Originalplan: Ha større galla enn to, men?
	"Vi har prøvd"
	FU utsatte møtet>:(

- Fu kommentar:
	FU møtet ble utsatt 3 virkedager
	Selvom dere kommuniserte en slackmelding, gir ikke dette alle mulighet til å behandle søknaden 
		Ikke bare philip som skal bestemme dette
	

Defi kommentar:
	Sein inkalling til møtet:( Kanskje hatt noe å si?
	Kluss med når møtet skal være, og vanskelig å forholde seg til

IFI-logen kommentar:
	Kanskje CYB kunne sendt denne søknanden til alle / gitt beskjed til alle?

Defi kommentar:
	Er kommunikasjon på slack greia? 

Fu svar: 
	Nei viktige ting burde komme på mail

Julia:
	Lurt å være bevisst på så store summer 

Navet kommentar:
	Hvor kommer de 50k?
	Har dere vurdert hvorfor dere har to gallaer på samme skoleår?

Cyb svar: 
	Vi reviderer budsjett årlig
	Blitt flinkere til å følge opp på bar og kafe drift, for å ikke gå i minus

	Slags endring på IFI galla - skal være mer enn bare Cyb sentrert 
	Denne CYB-gallaen er mer sentrert rundt CYB mao

Fu kommentar:
	Vi har allerede Foreningsfest og semesteravslutningsarr som begge ligger på 100k, trenger man ENDA en galla?

Cyb svar:
	Ja det er dyrt, kanskje en metning 

Fu kommentar:
	Ser nå at det er mindre etterspørsel, kun 100 påmeldte og det er med de plassene som er "holdt av"

Cyb svar:
	Ja det ser vi nå eheh

IFI-logen:
	Orignalplan var å få søknad inn 2 dager før billettslipp, hva var planen?

Cyb svar:
	Nedskalere ev. avlyse
	Fjerne alkohol, typemat og antall mennesker feks 

FU spørsmål: Hvis det blir avlyst, får man refundert billett? Ja

FU kommentar: Hva annet er konsekvens av å avlyse?

Cyb svar:
	Mat
	Alkohol ev?

4 for
6 imot

Cyb spør: Mulig å få søke med en lavere sum?
	Kan skalere ned i skala på antall mennesker

Defi kommentar: 
	Mindre budsjett = færre mennesker? Eller hva som blir inkludert?

Cyb svar: 
	Redusere plasser, det dyre er catering 


Fu kommentar:
	Involvere IFI - ikke ta fokus fra Cyb
	Cyb burde invovlert de andre foreningene, da hadde det ikke vært noe spørsmål/overrakslese 
	Cyb55 er like attraktivt som et vanlig IFI-galla

Cyb kommentar:
	Vi vil gjennomføre, kan man få noe støtte?

IFI-logen: Dersom det endres, vil vi ha oppdatert budjsett 
	
FU kommentar: 2 alternativer
- Gi mindre beløp, også gjennomføre men med "dårligere" tilbud
- Avlyse, utsette til høsten


Cyb kommentar: Datoen falt på en lørdag wow - too good to be true

IFI-logen: Foreningsfest er for "foreningsaktive" men er ikke eklusivt bare for det, og eksterne + ekstra får delta

Cyb kommentar:
	tenkte det var gøy, dette arrangeres ikke hvert år


FU forslag: Cyb får 50k til å arrangere istedet
9 for 
1 imot

## Sak 5 Forslag om reaksjon mot Digitus
Digitus måtte avlyse hytteturen de fikk støtte til i høst, og har derfor mistet 23000kr ettersom de ikke fikk refundert hele beløpet fra hyttebestillingen.
Det foreslås en reaksjon for å tydeligjøre at foreningene har et ansvar for håndteringen av midlene de får utdelt.
Forslaget er:\
    - Ingen semesterstøtte semesteret v24.\
    - En måned (januar) uten mulighet til å søke støtte.

Fu kommentar:

"Digitus måtte avlyse hytteturen de fikk støtte til i høst, og har derfor mistet 23000kr ettersom de ikke fikk refundert hele beløpet fra hyttebestillingen. Det foreslås en reaksjon for å tydeligjøre at foreningene har et ansvar for håndteringen av midlene de får utdelt. Forslaget er:
- Ingen semesterstøtte semesteret v24.
- En måned (januar) uten mulighet til å søke støtte."

- Defi kommentar: Ingen semesterstøttet er litt strengt?
- FU svar: Det betyr ikke mindre støtte, mer arbeid for dem (og oss) men bedre oppfølging

- Fui kommentar: Denne saken kom ut litt seint, fikk ikke diskutert imellom styrene
- IFI-logen: Hard reaksjon, småting er vanskelig?

- FU svar: Burde ikke normalisere at vi bare kan miste 23k uten noe konsekvens

- Digitus kommentar: 
	Vi tar det på alvor - men dette går utover alle på digøk og ikke bare styret (ettersom det er deres feil)

- FU svar: nja, andre foreningener kan fortsatt arrangere, og der kan folk delta

- Navet kommentar: 
	Positive til forslaget, vi kan følge mer med, får mer tanker rundt hva de skal bruke pengene på
	"Bare" feb som blir begrenset, som ikke er den verste straffen 

- Defi kommentar:
	Kom på en veldig dårlig ide: fellespot (notert, går videre)
	Foreslår å fjerne begresningen ved når de kan søke prosjektstøttet, så de kan ev. arrangere noe i jan og feb

- FU svar: 
	Det er 30 jan, så det er bare snakk om feb
	Markere at tilliten er litt nede - midlertidlig "utfrysning"


Alternativ 1: Original sanksjon
8 for
2 imot

Alternativ 2: Fjerne begresning med "karantene"
Ikke vurdert ettersom alt 1 gikk

## Eventuelt
- Ny inkalling snart, neste møte blir litt tidligere neste mnd 
- Forhåpentligvis innen en uke
- Allmøte slutten av Feb

- Philip har et møte på torsdag med Kapra
- Lage en ny plattform for FU - den er et mareritt behind the scenes (mulig ila sommeren)


Møtet avsluttet: 17:46


