---
layout: meeting
title: Andre møte høst 2024
subheadline: "Møte i Fordelingsutvalget"

time: 16:15:00
published: true
referent: "Peter Petersen-Øverleir"

attending:
    - cyb
    - dagen
    - defi
    - digitus
    - fui
    - list
    - progsys
    - maps
    - mikro
    - navet

not_attending:
    - padel

other_attending:
    - fifi
    - toast
    - brewfi

---

* TOC
{:toc}

## Sak 1 Godkjenning av innkalling {#innkalling}

Godkjent ved akklamasjon

## Sak 2 Godkjenning av agenda {#agenda}

Godkjent ved akklamasjon

## Sak 3 Godkjenning av referat {#referat}

Godkjent ved akklamasjon

## Sak 4 Fadderstyret/Progsys

Info om hva FUI er og hva FUI bidrar med av kontaktpunkter, saker og slikt opp i mot instituttet og fakultetet.

Litt info om holdninger i fadderuken og info om at det kommer en invitasjon til felles kurs for foreningene holdt av SiO foreninger

## Sak 5 FU innstemming av styremedlemmer

Som ble nevnt på sist møte er det funnet folk til å fylle de nye vervene i FU-styret og det ble utsatt å stemme de inn til et møte hvor de kunne møte.

De (Ahmed og Magnus) er her og kan stemmes inn.

Ahmed Ahmed er valgt inn enstemmig som styremedlem

Magnus Hjort er valgt inn enstemmig som styremedlem

## Sak 6 Behandling av søknader {#soknader}

### 6.1 - FIFI {#soknad-1}

Utstyr til treninger - 300kr

**Enstemmig vedtatt støtte på 300 kr**

### 6.2 - IFI Padel {#soknad-2}

Banekostnader, mat og drikke og styremiddag - 38 100 kr

Bemerkes at det er satt av ganske mye penger til snacks og drikke og om det er hensiktsmessig

**Er ikke tilstede søknaden behandles ikke**

### 6.3 - Brewfi {#soknad-3}

Ettersøknad vinsmaking - 2 201.89 kr

Bemerkes at det er en ettersøknad

**Enstemmig vedtatt støtte på 2 201.89 kr**

### 6.4 - Toast {#soknad-4}

Semestersøknad generalforsamling og styremiddag - 4 740 kr

**Enstemmig vedtatt støtte på 4 740 kr (skal ikke utbetales)**

### 6.5 - Cyb {#soknad-5}

#### Søknad a - FIF møte og styremiddag

FIF møte arrangert av CYB og styremiddag - 13550 kr

5000 kr FIF og 8550 kr styremiddag

Ingen kommentarer

**Enstemmig vedtatt støtte på 13550 kr**

#### Søknad b - Skitur

IFI-skitur - 179 622.91 kr

Spørsmål rundt alumnibillettene - I praksis ikke en billettype, men har alltid ligget inne i søknaded

Spørsmål rundt økning av plasser - praktisk mulig, men blir problemer med bussplasser og slikt

**Enstemmig vedtatt støtte på 179 622.91 kr**

#### Søknad c - Galla

Galla - 118 844 kr

Ingen kommentarer

**Enstemmig vedtatt støtte på kr 118 844 kr**

### 6.6 - Digitus {#soknad-6}

#### Søknad a - Semesterstøtte

Semeterstøtte - 33 839 kr

Bemerkes at det er 7000 kr for perlekveld - Fordeles på 6000kr mat og 1000kr perleutstyr

**Enstemmig vedtatt støtte på 33 839 kr**

#### Søknad b - Linjefest

Linjefest - 11 860 kr

**Enstemmig vedtatt støtte på kr 11 860 kr**

#### Søknad c - Kanonballturnering

Kanonballturnering - 2 380 kr

**Enstemmig vedtatt støtte på 2 380 kr**

#### Søknad d - Merch

Merch (gensere) - 6 750 kr

**Enstemmig vedtatt støtte på kr 6 750 kr**

### 6.7 - Mikro {#soknad-7}

Semestersøknad - 32 000 kr

Videreføring av midler fra tidligere semestere så ingen utbetaling, skal betales tilbake 22 412,73 kr

**Enstemig vedtatt støtte på kr 32 000 kr (ingen utbetaling)**

### 6.8 - FUI {#soknad-8}

Høstquiz - 4 110 kr

Ingen kommentarer

**Enstemmig vedtatt støtte på kr 4 110 kr**

### 6.9 - MAPS {#soknad-9}

Lyntaler og merch - 19 550 kr

Ingen kommentarer

**Enstemmig vedtatt støtte på 19 550 kr**

### 6.10 - Defi {#soknad-10}

#### Søknad a - Paint 'n' sip

Paint 'n' sip - 9 658 kr

Spørsmål om antall pizzaer - 20 stk pizzaer da vi forventer at det kommer en 40-50 stk

**Enstemmig vedtatt støtte på 9 658 kr**

#### Søknad b - Driftsstøtte (møtesnacks)

Driftsstøtte (møtesnacks) - 2 100 kr

Bemerkning om at dette heller kan tas fra semesterstøtte

**Enstemmig vedtatt støtte på kr 2 100 kr**

### 6.11 - FU {#soknad-11}

Fordelingsutvalget utvikling av ny nettside - 50 000 kr

Søknaden og prosjektet presenteres.

Spørsmål om hvorfor så høy sum - Brukes CDNs og mailingtjenester som kan komme til å koste en del å drifte og utvikle. Det kjøpes også mat inn til fokusgrupper, arbeidsmøter og sosialt
Spørsmål om å lage en fordeling/regnskap på bruket - Det skal fikses
Bemerkning om at det bør være noen rammer for bruken av penger på sosiale arrangementer.
Fint med en tidsplan for når ting skal skje til/når det skal presenteres

FU: Vi fikser en større utdyppning av kostnader og tidslinje til neste møte

**Enstemmig vedtatt støtte på kr 50 000 kr**
