---
layout: meeting
title: Tredje møte vår 2024
subheadline: "Møte i Fordelingsutvalget"

time: 16:15:00
published: true 
referent: "Peter Petersen-Øverleir"

attending:
    - 

not_attending:
    -

other_attending:
    -


---

* TOC
{:toc}

## Sak 1 Godkjenning av innkalling {#innkalling}

## Sak 2 Godkjenning av agenda {#agenda}

## Sak 3 Godkjenning av referat {#referat}

## Sak 4 Linjespesifikke bedriftsarrangementer

## Sak 5 Behandling av søknader {#soknader}

### 5.1 - Semesterstøtte - Realitifi {#soknad-1}

### 5.2 -  Semesterstøtte - VIFI {#soknad-2}

### 5.3 -  Prosjektstøtte - Output {#soknad-3}

### 5.4 -  Semesterstøtte - FIFI {#soknad-4}

### 5.5 -  Prosjektstøtte - Navet {#soknad-5}

### 5.6 -  Semesterstøtte - ProgSys {#soknad-6}

### 5.7 -  Prosjektstøtte - ProgSys {#soknad-7}

### 5.8 -  Prosjektstøtte - ProgSys {#soknad-8}

### 5.9 -  Prosjektstøtte - Maps {#soknad-9}

### 5.10 -  Prosjektstøtte - Cyb {#soknad-10}

### 5.11 -  Prosjektstøtte - Defi {#soknad-11}

### 5.12 -  Prosjektstøtte - Digitus {#soknad-12}

### 5.13 -  Prosjektstøtte - Digitus {#soknad-13}

