---
layout: meeting
title: Andre møte vår 2024
subheadline: "Møte i Fordelingsutvalget"

time: 16:15:00
published: true
referent: "Karishma Sharma"

attending:
    - List
    - Mikro
    - FUI
    - Maps
    - Navet
    - Digitus
    - Cyb
    - Defi

not_attending:
    - ProgSys
    - Dagen

other_attending:
    - Sifi
    - IF1
    - Toastjærn
    - Foreningsfesten


---

* TOC
{:toc}


## Sak 1 Godkjenning av innkalling {#innkalling}
Godkjent
## Sak 2 Godkjenning av agenda {#agenda}
Godkjent
## Sak 3 Godkjenning av referat {#referat}
Godkjent
## Sak 4 Kort hilsen fra Ifi-ordenen
Gyda, stormester fra IFI-ordenen, introduserer ordnen. Oppfordrer og minner på at folk må nominiere dyktige frivillige som utmerker seg. På ifi-ordenen sin nettside.

## Sak 5 Behandling av søknader {#soknader}
### 5.1 -  Prosjektstøtte - Output  {#soknad-1}
ikke tilstede, ikke behandlet
### 5.2 -  Semesterstøtte - IFI Padel {#soknad-2}
ikke tilstede, ikke behandlet

### 5.3 -  Prosjektstøtte - Digitus {#soknad-3}
Søknad badstue gjennomgås, tirsdag, lik dag som bedpress, starter sent (kl 20). Navet stiller seg negativt til at dette.  

Enstemmig for
### 5.3b - Prosjektstøtte - Digitus {#soknad-3b}
Søker om penger om mat til perlearrangement. Arrangeres 8. mars.

Enstemmig for.
### 5.3c - Prosjektstøtte - Digitus {#soknad-3c}
Semesteravsltunignsfest 300 kr egenandel. Søker penger for totalsum, vil tilbakebetale etter egenandel har blitt betalt. Trenger penger signere kontrakt for båtleie for arrangementet: 12. juni. Økt egenandel fra ifjor. FU informerer om at risiko (tapet)🤠 evt står på dem. 

Enstemmig for
### 5.3d - Prosjektstøtte - Digitus {#soknad-3d}
Dato ikke satt, mulig ons 20. mars, ønsker samarbeid med annen forening. Har ikke tenkt å ha egenandel. FU foreslår å ta egenandel på denne type arrangement, redusere risiko for at folk ikke dukker opp: innføre egenandel så folk har insentiv til å møte opp. . Egenandel skal dette naturligvis tilbakebetales: hele søknadsbeløpet gis nå.

Enstemmig for
### 5.4 -  Semesterstøtte - Mikro {#soknad-4}
Søknaden gjennomgås

Enstemmig for
### 5.5 -  Prosjektstøtte - IFI-Logen {#soknad-5}
Ikke tilstede, ikke behandlet
### 5.6 -  Driftstøtte    - Defi {#soknad-6}
Søknad gjennomgås.

Enstemmig for
### 5.7 -  Semesterstøtte - IF1 {#soknad-7}
Søknad gjennomgås

Spørsmål om hvordan situasjonen var forrige semester. Hvor mye penger er brukt ift til det ble søkt om. Har pleid å være rundt 5-6 stk per arrangement. Søker om ca 2222 kr per arrangement. IF1 har påmelding og bruker dette til å bestille mat til arrangementet. 

Enstemmig for
### 5.8 -  Prosjektstøtte - IF1 {#soknad-8}
Søknad gjennomgås

Dato er ikke satt. Ønsker å holde tildigere i år, ikke krasj med eksamen. Foreslått høyere egenandel siden det er dyrt arrangement for få deltagere. Egenandel økes 250kr. Rest betales tilbake.

Enstemmig for
### 5.9 -  Prosjektstøtte - Toastjærn {#soknad-9}
Søknad gjennomgås

Enstemmig for
### 5.9b - Prosjektstøtte - Toastjærn {#soknad-9b}
Søknad gjennomgås

Arrangement åpner opp for/dekker kostnader for da andre studenter, yey :)))

Enstemmig for
### 5.10 - Semesterstøtte - SIFI {#soknad-10}
Informasjon om SIFI sitt ønske om faglig tyngde på bedpresser. Dagen, Navet og SIFI har diskutert dette, prosessen er i gang. 

To internarrangement, retningslinjer sier en. 

Enstemming for
### 5.11 - Semesterstøtte - Foreningsfesten {#soknad-11}
Søknad gjennomgås.

Økning fra fjorårets: prisøkninger generelt, og ny projektor

Enstemmig for
### 5.12 - Semesterstøtte - RealitIFI {#soknad-12}

Ikke tilstede, ikke behandlet

Kom på allmøte neste uke!!!! :))))



