---
layout: meeting
title: Første møte høst 2024
subheadline: "Møte i Fordelingsutvalget"

time: 16:15:00
published: true
referent: "Peter Petersen-Øverleir"

attending:
    - cyb
    - dagen
    - defi
    - digitus
    - fui
    - list
    - progsys
    - maps
    - mikro
    - navet

other_attending:
    - output
    - fifi
    - sifi


---

* TOC
{:toc}


## Sak 1 Godkjenning av innkalling {#innkalling}

Godkjent ved akklamasjon

## Sak 2 Godkjenning av agenda {#agenda}

Godkjent ved akklamasjon

## Sak 3 Godkjenning av referat {#referat}

Godkjent ved akklamasjon

## Sak 4 Forslag til to nye styremedlemmer i FU

Litt info de to nye som ønsker å bidra i FU-styret.

* Forslag om Ahmed Abdulahi Ahmed som teknisk ansvarlig
* Forslag om Magnus Hjorth som økonomiansvarlig

Ingen vedtak, tas opp igjen på neste styremøte

## Sak 5 Behandling av søknader {#soknader}

### 5.1 - Fifi {#soknad-1}

Premier til turering i fadderuka.
Er allerede avholdt (ettersøknad)

Foreslås å dekkes av fadderstyret (ikke videre behandlet av FU)

### 5.2 - Output {#soknad-2}

#### Trykkekostnader

Litt om søknaden

Kommentarer:

* Hvor ofte blir den gitt ut
  * En gang i semesteret, men noe forsinket dette semesteret

**Enstemmig for, vedtatt støtte på 20 000r**

#### Slippfest

Litt om søknaden

Kommentarer:

**Enstemmig for, vedtatt støtte på 9 000**

### 5.3 - Sifi {#soknad-3}

#### Semesterstøtte

Litt om søknaden

Kommentarer:

* Hvem er det tenkt for:
  * åpent for alle, og blir reklamert slikt
* Spørsmål om hvorfor SIFI og Digitus ikke planlegger om badstue
  * Ikke klar over at begge skulle ha, samt at det ikke er de største badstuene

**Enstemmig for, vedtatt støtte på 40 000**

### 5.4 - Cyb {#soknad-4}

#### Merch

Litt om søknaden

Søker om tentativt 50 stk

Kommentarer:

* Burde bestille ekstra print slik at det ligger klart

**Enstemmig for, vedtatt støtte på 9 500**

### 5.5 - Digitus {#soknad-5}

#### Badstue

Litt om søknaden

Kommentarer:

**Enstemmig for, vedtatt støtte på 4 500**

#### Søndagstur

Litt om søknaden

Kommentarer:

* Spørsmål om semesterstøtte
  * Forklaring om semesterstøtte
* Når skal man søke semesterstøtte
  * Når man vil
* Sirkulasjonssak før fadderuken?
  * Tilbakebetales

**Enstemmig for, vedtatt støtte på 500**

#### Høyt og lavt (klattrepark)

Litt om søknaden

Kommentarer:

* Kostnad per person uten egenandel
* Hvor kommer info?
  * IFI-studenter, insta og slikt
* Burde det være egenandel?
  * Er en fordel for at folk skal dukke opp
  * Kjøpes billett i døra
  * Litt mer diskusjon rundt egenandel

**9 for 1 imot, vedtatt støtte på 10 500**

### 5.6 - List {#soknad-6}

#### Semesterstøtte

Litt om søknaden

Kommentarer:

* Overfører fra forrige semester
* Ingen ting er særlig fastsatt da det kommer nytt styre om ikke så lenge
* Angående filmkveld hva er tenkt mtp. mat
  * Er tenkt mer snacks (popcorn og brus) og ikke middag

**Enstemmig for, vedtatt støtte på 31 990**

### 5.7 - ProgSys {#soknad-4}

#### Semesterstøtte

Litt om søknaden

Kommentarer:

* Litt rundt frie midler og grensen på semesterstøtte

**Enstemmig for, vedtatt støtte på 41 500**

#### Bowling

Litt om søknaden

Kommentarer:

* Planlagt mye arrangementer dette semesteret og søker en del penger så tidlig i semesteret. Noe å være obs på, særlig mtp overlappende datoer
* Kommer egenandel, glemte å legge til før vi søkte - Progsyss

**Enstemmig for, vedtatt støtte på 11 856**

#### Hyttetur

Litt om søknaden, Tenkt å være for master-studenter - Kommer også en egenandel

Kommentarer:

* Litt forskjellige summer på de forskjellige hytteturene
  * Litt diskusjon om hvordan prisene er (står i søknaden)
* Når er det man åpner opp for andre en master-studenter
  * Rundt midten/slutten av september

**Enstemmig for, vedtatt støtte på 20 800**

### 5.8 - Maps {#soknad-5}

#### Semesterstøtte

Litt om søknaden

Maps har tatt over Peoply - Litt info om det og en oppfordring om at foreningene skal ta det mer i bruk

Kommentarer:

* Hva tenker folk om peoply?
* Hadde det vært mulig å få opp kalenderen i peoply
  * Noe som kan ses på
  * Finnes også en oversikt over alle arrangementene der som kan brukes
  * Mulig å få fikset en feature for å få inn i personlig kalender

**Enstemmig for, vedtatt støtte på 34 180**

#### Will Code For Drinks

Litt om søknaden

Kommentarer:

* Er det planlagt for flere enn sist?
  * Er økt 10% siden sist
* Kritikk om å åpne påmelding før invilget søknad

**Enstemmig for, vedtatt støtte på 28 400**

### 5.9 - Defi {#soknad-6}

#### Semesterstøtte

Litt om søknaden

Kommentarer:

* En del ting som andre foreninger har i semesterstøtten som dere har utenfor er det noen grunn til det?
  * Vi har en stor plan for arrangementer, så er egentlig bare for å få det til å gå opp økonomisk
  * Rollup nevnes
* Er flere poster som ofte tas på prosjektstøtte som inngår som semesterstøtte
  * Diskusjon (og uenigheter) rundt det
* Nevnes rettningslinjene og at alt av internekostnader også skal inn under grensen på 40k
* Flere av arrangementene som er frem i tid, så er mulig å sende nye prosjektsøknader


Stemmes over søknaden slik den står
**1 for 8 imot 1 avholdende, ikke vedtatt støtte på 53 429**

Søknaden foreslås endres til 41 500kr for å være innenfor rettningslinjene
**Enstemmig for, vedtatt støtte på 41 500**
