---
layout: meeting
title: Fjerde møte vår 2024
subheadline: "Møte i Fordelingsutvalget"

time: 16:15:00
published: true
referent: "Peter Petersen-Øverleir"

attending:
    - 

not_attending:
    -

other_attending:
    -


---

* TOC
{:toc}


## Sak 1 Godkjenning av innkalling {#innkalling}
## Sak 2 Godkjenning av agenda {#agenda}
## Sak 3 Godkjenning av referat {#referat}
## Sak 4 Donering av penger til veldedig formål

Ifølge vedtektene til Fordelingsutvalget, kan det doneres penger til veldedig formål. Etter et møte med Dagen og Navet, ble det bestemt at det skal doneres 225k til tre forskjellige organisasjoner, altså 75k til hver. 
Planen er at en komité lager en liste med forslag til organisasjoner, også lar vi ifi-studentene velge blant dem. Denne komiteen er på fem personer, fra fem forskjellige foreninger.
Etter møtet blir komiteen gitt en frist på to uker til å danne listen, samt planlegge hvordan dette skal kommuniseres og håndteres opp imot studentene. 

Foreslåtte medlemmer til denne komiteen er:
- Astrid Sofie Festøy fra Navet
- Elise Møllerstedt Gunnestad fra Dagen
- Victor Uhnger fra List
- Pernille Vannebo fra Defi
- Helene Nordrum Grun fra FUI

Dette er planen for donering av midler i 2024. 

For videre donering foreslås det et system der vi donerer inntektene fra FK-kiosken. Navet og Dagen kan ikke lenger motta betalingene fra kiosken, derfor foreslår vi at linjeforeningene rullerer på hvem som skal gjøre det istedenfor. Det er et makstak på 50k pr 12 måneder, derfor deler vi opp året likt mellom foreningene, som i løpet av sin rullering mottar alle inntekter fra FK-kiosken. På slutten av sin periode overfører de alle inntektene de har fått fra FK-kiosken til FU sin konto (vi kommer tilbake til dette i sak 5). Etter en full rotasjon doneres alt som er på FU sin konto til veldedighet. Vi antar at dette vil komme på rundt 100k.
Dagen og Navet vil fremdeles stå for innkjøp til FK-kiosken.

Hva som har blitt donert til hvem skal presenteres på allmøte. 
Det er viktig at FU-koordinator som tar over, vet at det skal doneres og at det er rutiner på plass rundt dette.  

## Sak 5 Videreutvikling av FU

Det er viktig at vi jobber videre med å utvikle FU som et solid og velfungerende organ. Her er planen for tiden fremover:

- Gjøre om FU til en faktisk forening med tre medlemmer. Det tredje medlemmet vil ha ansvar for nettsiden.
- Opprette en ny web plattform for FU, som skal forenkle jobben til koordinator, inneholde en arrangementskalender, vise hva fu-støtte går til samt gjøre det enklere for fu å følge opp utbetalte midler og tilbakebetaling.
- Finne måter å gjøre FU-vervene mer attraktive. Dette er verv som er kritiske for hele foreningslivet, så jeg vil gjerne ha inputs på hvordan man kan få flere folk til å ønske å stille. Ideelt sett burde det være konkurranse om vervene. Så tenk, hva skal til for å få DEG til å stille som koordinator?

## Sak 6 Behandling av søknader {#soknader}
### 6.1 - Semesterstøtte - IFI Padel  {#soknad-1}
### 6.2 - Prosjektstøtte - IFI-Logen {#soknad-2}
### 6.3 - Semesterstøtte - BrewFi {#soknad-3}
### 6.4a - Prosjektstøtte - Toastjærn {#soknad-4a}
### 6.4b - Prosjektstøtte - Toastjærn {#soknad-4b}

### 6.5a - Prosjektstøtte - Digitus {#soknad-5a}
### 6.5b - Prosjektstøtte - Digitus {#soknad-5b}
### 6.5c - Prosjektstøtte - Digitus {#soknad-5c}
### 6.5d - Prosjektstøtte - Digitus {#soknad-5d}
### 6.5e - Prosjektstøtte - Digitus {#soknad-5e}
### 6.5f - Prosjektstøtte - Digitus {#soknad-5f}

### 6.6 - Prosjektstøtte - ProgSys {#soknad-6}
### 6.7 - Semesterstøtte - ProgSys {#soknad-7}
### 6.8 - Prosjektstøtte - MAPS {#soknad-8}
### 6.9 - Prosjektstøtte - Defi {#soknad-9}

