---
layout: meeting
title: Fjerde møte vår 2014
subheadline: "Møte i Fordelingsutvalget"
inaccurate: true

referent: "Mathias J. Johansen"

other_attending:
    - koordinator, Bendik Kvamstad
    - Foreningsfesten, Suhas Joshi
    - cyb, Alte Nordland
    - ping, Marius Bernklev
    - dagen, Ole Kristian Rosvold
    - navet, Magnus Olden
    - mikro, André Orten
    - fui, Thorvald Munch-Møller
    - fui, Per W. Nore
    - fui, Lars Tveito
    - Arbeidsgruppen for veldedighetsprosjekt, Martine Leonardsen
    - prognett, Mathias J. Johansen

---

* TOC
{:toc}

## Godkjenning av innkalling {#innkalling}
Det er ingen innvendinger. Inkallingen godkjentnes

## Godkjenning av agenda  {#agenda}
Ingen innvendinger. Agendaen godkjennes.

## Behandling av forslag til nye vedtekter {#sak-3}
* PI:SK har valgt å trekke seg fra FU og er ikke lenger nevnt i vedtektene
* Lagt til ny ressursperson i FU som er økonomiansvarlig som skal bistå
* Endret fra spesifike tall i antall representanter til 2/3 av representatene når det gjelder antall som må stemme for eller være til stede
* Ole Kristian kom med kommentar til paragraf 12a. 14 dagers mellomrom mellom to møter for å løse opp fordelingsutvalget.
* Det forelslås å endre til ett semester
  * Paragraf 12a blir oppdatert til seks måneder I forslaget for å få et spesifikt antall dager
* Det spørres om det er en forskjell på at det nå kalles vedtekter enn retningslinjer
  * det påpekes at det i praksis kun er en endring i hva de kalles, ikke i hvordan de fungerer
* Det spørres om det er slik at koordiator og økonomiansvarlig kun kan skiftes ut på allmøte ellerom det kan gjøre på møte ved frafall.
  * Det foreslås at man kan finne en erstatter på møte
* Det kommer inn kritikk til bruken av ordet medlemmer i paragraf 6.
  * Det bestemmes å skifte ordet medlemmer til styremedlemmer i forslaget Punkt 10c – veldedighet
* Det foreslås å modifisere paragraf 10c til å inkludere en nedre grense for hva formuen kan være for å fremdeles kunne gi, og en øvre grense målt i kroner ikke prosent skulle vi bli veldig rike.
* Det ble foreslått at heller dagen@ifi velger gi penger fra sitt overskudd til veldedighet for å få det tettere på studentenes virksomhet.
* Det ble foreslått å gi foreningene som stilte med pengene vetorett mot det at det skal gi penger til veldedighet.
* Fordelingsutvalget klarer ikke komme til noen enighet i formuleringen av vedtekt 10c. Så det bestemmes at vi stemmer over vedtektsforslaget med visse modifikasjoner først for å behandle paragraf 10c separat.
* Det stemmes på at vedtektsforslaget skal tas inn med følgende endringer:
  * §6a Utvalget skal drives av minimum 2 styremedlemmer som velges for ett år på allmøtet.
  * §6c Hvis en koordinator eller økonomiansvarlig trekker seg fra sin stilling kan foreningene representanter velge inn en erstatter som skal sitte frem til neste allmøte.
  * §12a Utvalget kan oppløses ved at minst 2/3 av de representerte foreningene stemmer for oppløsning på to etterfølgende møter med minimum 6 måneders mellomrom.
  * §10c kuttes fra forslaget
* Nye vedtekter med endringene over godkjennes enstemmig.
* Det stemmes deretter om det er aktuelt å ha en paragraf som åpner for å gi til veldedige midler slik at det skal utarbeides videre retningslinjer slik at vi kan sette en frist for når det skal løses:
  * Det vedtas enstemmig at arbeidet skal fortsettes.
  * Frist for nytt møte settes til 30. mai. Da skal det tas en avgjørelse på vedtektsendringen for paragraf 10c.

## Behandling av søknader {#soknader}
### Fadderforeningens søknad om driftsmidler H14 {#soknad-1}
*  Det påpekes at 20500 kr ikke er lagt til i søknadsummen.
* Det ønskes at det spesifiseres i større grad hvilke utgiftsposter som dekkes fra hvilke inntektskilder.
* Det påpekes at T-skjortene ikke er ført med MVA.
  * Det foreslås at Navet eller dagen@ifi kan gjøre innkjøpet for å være fritatt MVA
  * Det stilles usikkerhet ved hvorvidt dette er lov å gjøre eller er svindel av staten
* Det bestemmes at man ikke vil stemme om søknaden, men at det bes om revidert søknad med oppdatering på punktene over der man skiller søknad om t-skjorter fra resterende beløp.
  * Den nye søknaden skal behandes på møtet den 30. mai

### CYBs søknad om driftsmidler V14 {#soknad-2}
* Det påpekes at det ikke er spesifisert hvilke utgiftsposter beløpet skal dekke.
* Det ønskes ikke å subsidiere innkjøp, men heller drift.
* Søknaden godkjennes med spesifisering om at pengene går til posten drift av Escape.

## Eventuelt

**Møtet heves**
