---
layout: meeting
title: Første Møte Vår 2026
subheadline: "Første Møte Vår 2026"

time: 16:15:00
published: true
referent: "Viljar Drevland Hardersen"

attending:
    - 

not_attending:
    -

other_attending:
    -


---

* TOC
{:toc}


## Sak 1 Godkjenning av innkalling {#innkalling}
## Sak 2 Godkjenning av agenda {#agenda}
## Sak 3 Godkjenning av referat {#referat}
## Sak 4 Behandling av søknader fra ikke-medlemmer {#soknader}
### 4.1 - Foreningsfesten via Navet {#soknad-01}
### 4.2a - OUTPUT Prosjekt {#soknad-02a}
### 4.2b - OUTPUT Drift {#soknad-02a}
### 4.3a - IFI-Rastløs Prosjekt {#soknad-03a}
### 4.3b - IFI-Rastløs Drift {#soknad-03b}
### 4.4 - PGA IFI {#soknad-04}
### 4.5 - RealitIFI Drift {#soknad-05}
### 4.5 - RealitIFI Prosjekt {#soknad-05}
## Sak 5 SIFI som medlemsforening {#sifi-medlemskap}
## Sak 6 Behandling av søknader fra medlemmer {#soknader}
### 6.1 - SIFI {#soknad-06}

(Denne behandles etter sammens med gamle medlemsforeninger, ettersom satsene vil avhenge av medlemsskap.)

### 6.2a - Cybernetisk Selskab Møter&Mat {#soknad-07a}
### 6.2b - Cybernetisk Selskab FIF-møte {#soknad-07b}
### 6.3a - Digitus Omdisponering {#soknad-08a}
### 6.3b - Digitus Ølsmaking {#soknad-08b}
### 6.4a - MA:KI Semesterstøtte {#soknad-09a}
### 6.4b - MA:KI Danskebåten {#soknad-09b}
### 6.5 - ProgSys {#soknad-10}
### 6.6a - Mikro Semesterstøtte {#soknad-11a}
### 6.6b - Mikro 15. Mai Ekspresstog {#soknad-11b}
### 6.6c - Mikro Driftstøtte {#soknad-11c}
### 6.7 - MAPS {#soknad-12}