---
layout: meeting
title: "Andre møte høst 2017"
subheadline: "Møte i Fordelingsutvalget"

time: 16:15:00
referent: "Andreas Nyborg Hansen"


attending:
    - cyb
    - dagen
    - navet
    - maps
    - mikro
    - progsys
    - list
    - studentavis
    - defi
    - fui

other_attending:
    - koordinator, Nikolas Papaioannou
    - okonomians, Andreas Nyborg Hans
    - Annet, Joshi

---

* TOC
{:toc}

## Sak 1 Godkjenning av innkalling {#innkalling}
Innkallingen ble godkjent

## Sak 2 Godkjenning av agenda {#agenda}
Agenda ble godkjent


## Sak 3 Godkjenning av referat {#referat}
Andreas hadde glemt å legge ut på nettsiden.

## Sak 4 Behandling av søknader {#soknader}

### Sak 4.1 Mikro {#soknad-1}
- Poker kveld
  - Mikro utdyper fra søknad.
- Juleølsmaking
  - Samme som i fjor. Men ikke leie av lokaler, lokaler fra i fjor er ikke til utleie lenger. Ønsker gjerne penger til lokaler, dette er ikke lokalisert enda.
- Ettersøker om Mikrofest
  - Var vellykket, utdyper hvorfor muntlig.
  - Cyb kunne ønske seg regnskap fra arrangementer

**Enstemmig vedtatt søknad i sitt fulle.**

### 4.2 Applitude {#soknad-2}
- Utdyper søknad muntlig.
- Arrangementer er mer populært enn antatt, så deler av beløpet er ettersøknad for mat.

**Enstemmig vedtatt søknad i sitt fulle.**

### 4.3 Homebrew {#soknad-3}
- Utdyper søknad muntlig
- **Kommentarer**
  - Hva får knowit for dette?
    - Ingenting, de har noen ildsjeler og lar oss bruke noen gamle lokaler.
  - Skal dere ha engen anndel?
    - Nei, studielaben var skeptisk til egenandel så vi holder denne på 0. Men styret har mulighet i vedtektene å sette en egenandel.
  - Spørsmål om vedtektene ligger ute, og mer spesielt, hva skjer om foreningens legges ned.
    - Da går alle eiendeler til FU.
    - Vedtekter ligger ikke på nett pr dags dato
  - Store deler av søknaden er eiendeler, hvor skal alt dette oppbevarer og hvordan skal dere ta vare på eiendeler.
    - De får låne lokaler av Knowit hvor de kan oppbevare utstyr.
  - Har Homebrew snakket med bryggelauget på nuff? De har mye utstyr , kompetanse og miljø for hjemmebrygging.
    - Kommentar, det er også bryggelauget på RF og Kjemi.
    - Nei, ønsker å starte eget miljø på ifi. Tar kontakt om de ønsker hjelp / tips.
  - Skal det være mulighet for å låne utstyret deres?
    - Ja, så lenge utstyret er ledig skal dette være mulig.
  - Flere medlemmer av utvalget ønsker at de skal være en medlemsavgift.

- Forslag om å kreve at Homebrew innføre 50kr medlemsavgift for å få støtte fra FU. Anses som en minimum symbolsk sum for å vise dedikasjon.

**Endringer i søknad:**
- Sum for korn kit justeres ned til 400kr
- Utvalget krever en medlemsavgift på 50kr
- Resten av søknaden blir godkjent som den er.
- Nytt søknadsbeløp blir 9555kr.

**Nytt beløp på 9555kr godkjent enstemmig.**

### 4.4 Maps {#soknad-4}
  - Liten diskusjon om honorar til forelesere er greit. Så lenge det er en ekstern foredragsholder og nøktern beløp er dette OK.
  - Styker post til møtemat siden dette går inner styremiddag.

**Søknad enstemmig godkjent**


### 4.5 List {#soknad-5}
- Hadde søkt om for mye penger for arrangement som ble holdt mellom søknadsfrist og møte. Søknad reduseres til 700 kr

**Enstemmig godkjent 700 kr**

## Sak 5 Eventuelt {#sak-5}
### Sak om vedtekter {#sak5-1}
Koordinator foreslår at vi konkretiserer i vedtektene hva “foreninger tilknyttet ifi” betyr. Viktig at alle vet at dette er en definisjonssak for FU, og ikke UiO / ifi / studielaben.

### CYB 50 {#sak5-2}
Joshi informerer FU om CYB-50. Cyb vil sende inn en intensjonserklæring i løpet av året.
