---
layout: meeting
title: "Første møte vår 2017"
subheadline: "Møte i Fordelingsutvalget"

time: 16:15:00
referent: "Kristin Brænden"

attending:
    - cyb, Andreas Nyborg Hansen
    - dagen, Per Sunde
    - navet, Carl Magnus Lein
    - maps, Tore Norderud
    - mikro, Jesper Anderson
    - prognett, Sjur Fredriksen
    - pisk, Øystein Folvik
    - studentavis, Hans Petter Taugbøl Kragset
    - fui, Eskil Helgesen Schjølberg

not_attending:

other_attending:
    - koordinator, Andreas Lind-Johansen
    - okonomians, Kristin Brænden
    - defi, Vetle Bu Solgård
    - defi, Ole Emil Øygarden
    - defi, Kristoffer Solheim
    - svett, Nicolai Skogheim
    - Verdande, Mahasty Assi
    - ordenen, Arne Hassel
    - Nikolas Papaioannou

---

* TOC
{:toc}

## Sak 1 Godkjenning av innkalling {#innkalling}
Innkallingen ble godkjent

## Sak 2 Godkjenning av agenda {#agenda}
Agendaen ble godkjent. Verdandes søknad ble flyttet til punkt 1 under søknader

## Sak 3 Godkjenning av referat {#referat}
Referatet ble godkjent

## Sak 4 Behandling av søknader {#soknader}

### 4.1 - Verdandes søknad om semesterstøtte {#soknad-1}
- Diskusjon:
    - Spørsmål om lisens til filmkvelder, er arrangementet åpent for alle?
        - Arrangementet er åpent for alle
    - UiO har anskaffet en lisens for filmer som kan brukes av studentforeninger
    - Styremiddag skal ikke stå som “arrangement” på søknaden, skal stå som “mat og drikke”
    - Honorar på restarters er hvis noen utenfra skal holde arrangementet
        - Kommentar: mange kompetente folk på sonen
        - Betaler tilbake honoraret om det ikke brukes
    - Spørsmål: har vi en policy på det å holde arrangementer utenfor IFI?
        - Må legge til rette for at det er et IFI-arrangementet
        - For IFI-studenter først og fremst
        - Kan være positivt med nye omgivelser

**Godkjennes enstemmig**

### 4.2 - DEFIs søknad om semesterstøtte {#soknad-2}
- Diskusjon:
    - Spørsmål om antall arrangementer forrige semester: Rundt 5-6 stk

**Godkjennes enstemmig**

### 4.3 - IFI-ordenens søknad om semesterstøtte {#soknad-3}
- Diskusjon:
    - Spørsmål til utvalget: er 500 kr greit å støtte?
    - Høres greit ut
    - Rart at det er en egenandel
- Spørsmål om hva ordenen er
- Ble kommentert at dette er noe som diskuteres hvert møte

**Godkjennes enstemmig**

### 4.4 - FIFIs søknad om semesterstøtte {#soknad-4}
- Diskusjon
    - Spørsmål: antall styremedlemmer? 5-6 stk
    - Spørsmål: antall deltakere på styrebord/julebord: rundt 10+

**Godkjennes enstemmig**

### 4.5 - Svetts søknad om semesterstøtte {#soknad-5}
- Diskusjon:
    - Angående server: har dere undersøkt med IFI-drift om å låne av dem?
        - USIT har servere man kan låne
    - Spørsmål: trenger dere t-skjorter? Er det nødvendig for arrangementene?: Opplever at det er vanskelig å se hvem kan spørre om hjelp
    - Spørsmål: er t-skjortene personlige? Greit, sier at t-skjortene ikke er personlige

**Godkjennes enstemmig**

### 4.6 - Mikros søknad om semesterstøtte {#soknad-6}
- Diskusjon:
    - Spørsmål om hva utvalget tenker å kjøpe eiendeler:
        - PISK kommenterer at de fikk støtte til potteplanter på sist møte
        - Kommentar på at pottene er litt dyre
        - Spørsmål om hvordan man skal sørge for at plantene vannes

**Godkjennes enstemmig**

### 4.7 - PISKs søknad om semesterstøtte {#soknad-7}
- Diskusjon:
    - Skal bytte navn når språklinja bytter navn

**Godkjennes enstemmig**

### 4.8 - CYBs søknad om prosjektstøtte {#soknad-8}
- Feil i søknaden: kommer til å selge for mer enn 5000, 5000 er profitt fra baren i kantinen. Burde stått under tilskudd fra CYB

- Diskusjon:
    - Hvor mye er forventet omsetning? ca 25000 i omsetning i kantinen, rundt 20 000 i Escape
    - Hvor kommer utstyrsleien fra? Ikke fra RF-regi, kommer fra Oslo lyd og lys

**Godkjennes enstemmig**

### 4.9 - ProgNetts søknad om semesterstøtte {#soknad-9}
- Diskusjon:
    - Kommentar: Får ikke så mye kaffe for 100 kr. Svar at det er ment som en startgave
    - Spørsmål: hvordan sørger man for at eiendeler tas vare på?
        - DEFI kommenterer at de har en ansvarlig i styret for linjerommet
        - Kommentar: man kan legge ved en plan for hvordan man skal ta vare på det det søkes om
    - Kommentar: fungerer ikke mikroen på Bliss ganske greit?
        - Svar: den er skitten
    - Kommentar: det å støtte linjerom er å investere i et sosialt miljø

**Merknader:**
- Ønsker ikke å støtte mikrobølgeovn

**Godkjennes med merknad 7 av 9 stemmer -
1 avholdene
1 stemte for å godkjenne uten merknader**

## Sak 5 Eventuelt {#evnt}

### 5.1 Diverse
- Diskusjon: i hvilken grad skal FU støtte “feil” gjort tidligere?

### 5.2 Kaffemaskiner og annet utstyr/linjeforeningene generelt
- Forslag: Linjeforeningene får en sum på starten av semesteret som de kan disponere selv
    - Kommentar på at det kan være vanskelig å vite hva man bruker penger på, vanskelig å følge opp
    - Mulig løsning: gi linjeforeningene mer utvidede fullmakter til å søke direkte til FU-koordinator/økonomiansvarlig om penger
    - Liten sum, f.eks 500 kr per forening
    - Stående forslag: 1000 kr per semester uten rapportering
    - Bør ha tillit til at foreningene kan bruke penger
    - Forslag: ha en prøveordning for å se hvordan det fungerer
- Kommentar: mangler en helhetlig plan på hva FU ønsker å bruke pengene sine på
- Virker likviditetsstøtten etter sin hensikt?
    - Kommentar: en økonomisk trygghet er ikke fritt disponible penger
- Forslag: Diskutere dette på neste møte
- Forslag: Bestemme dette nå, ha en prøveordning
**- Vil vente: 8 mot 1 stemme**
