---
layout: meeting
title: Tredje møte Vår 2015
subheadline: "Møte i Fordelingsutvalget"
inaccurate: true

referent: "Joakim Lindquister"

attending:
    - cyb, Jan Furulund
    - dagen, Andreas Lind Johansen
    - navet, Espen Wøien Olsen
    - mikro, Anders Rokkones
    - maps, Carl Martin Rosenberg
    - fui, Magnus Olden
    - koordinator, Mathias Johan Johansen
    - okonomians, Joakim Lindquister
    - Foreningsfesten, Joshi
    - uavhengig, Ole Kristan Rosvold
    - fadderstyret. Kristina Vottestad

not_attending:

---


* TOC
{:toc}


## 1. Godkjenning av innkalling {#innkalling}
Innkalling ble godkjent uten merknader.

## 2. Godkjenning av agenda {#agenda}
Agenda ble videre godkjent uten merknader.

## 3. Godkjenning av referat {#referat}
Referat fra forrige møte godkjent uten merknader.

## 4. Endringer av retningslinjer {#sak-4}
### 4.1 Minimumsum for tilbakebetaling {#sak-4-1}
Forslaget til endring retningslinjer vedtas.

### 4.2 Driftstøtte {#sak-4-2}
Etter debatt utsettes et vedtak om dette til neste møte. Foreningene oppfordres til å
debattere punktet før neste møte.

## 5. Behandling av søknader {#soknader}
### 5.1 TekNat ettersøking til Age of Empires {#soknad-1}
Mathias Johan Johansen redegjør for den innsendte søknaden.
**TekNats ettersøking til Age of Empires godkjennes.**

### 5.2 Foreningsfesten korrigert {#soknad-2}
Joshi redegjør for endringer i forhold til budsjett. Det deltok flere på foreningsfesten enn det var budsjettert.
Det oppfordres fra FU til å operere med et makstak for antall deltakere for kommende foreningsfester.
**Foreningsfesten korrigerte søknad om prosjektmidler godkjennes.**

### 5.3 FIFI prosjektstøtte NM i FIFA {#soknad-3}
Mathias Johan Johansen redegjør for den innsendte søknaden.
**FIFIs ettersøknad om støtte godkjennes.**

### 5.4 Mikro omdisponering H2014 {#soknad-4}
Anders redegjør for innsendte søknaden.
Det bemerkes fra FU om at man ikke ønsker å dekke mer en 50 % når det gjelder støtte til innkjøp av alkohol.
Jan retter kritikk mot Mikro for at søknaden kommer sent.
**Mikros søknad om omdisponering H2014 godkjennes.**

### 5.5 Fadderstyret H15 {#soknad-5}
Kristina fra fadderstyret redegjør for den innsendte søknaden.
**Fadderstyrets søknad godkjennes.**

### 5.6 Fadderstyret MegaGigaFest {#soknad-6}
Kristina og Ole Kristian redegjør for den innsendte søknaden.
**Fadderstyrets søknad om prosjektstøtte godkjennes.**

## 6. Nettsiden {#sak-6}
FU godkjenner å betale for utgiftene i forbindelse med nettsiden.

## 7. Tidsramme for behandling på sirkulasjon {#sak-7}
Mathias redegjør for et forslag om å ha en tidsfrist for å behandle søknader på sirkulasjon.
**FU vedtar å ha 1 ukes frist på å behandle søknader på sirkulasjon.**

## 8. Eventuelt {#eventuelt}
### 8.1 Pizzaavtale {#eventuelt-1}
Ole Kristian redegjør for pizzavtale, en felles innkjøpsordning for pizza for foreningene på IFI. Han har vært i dialog med flere pizzaleverandører, men trenger en omtrentlig oversikt over hvor mange pizzaer som bestilles av foreningene på IFI.
FU stiller seg positive til en slik avtale. Mathias skal sette opp et overslag over antall pizzaer.

*Møtet hevet kl. 13.40*
