---
layout: meeting
title: Sirkulasjonssaker September 2021
subheadline: "Sirkulasjonsak"
published: true

---

Både MAPS og Defi har ønsket seg et par sirkulasjonssaker, 
så de går herved ut til foreningene på mail. 
Diskuter sakene innad i foreningene deres, og still gjerne
spørsmål hvis det skulle være noe. 
__Frist for tilbakemelding blir satt til fredag 8. oktober__

* TOC
{:toc}

## Sirkulasjonsak - MAPS {#soknad-1}
MAPS leverte teknisk sett første gang denne søknaden før de holdt arrangementet, 
men grunnet endringer etterspurt av undertegnede har det nå måttet bli en ettersøknad. 
Uansett ønsker MAPS å ta det som sirkulasjonssak, da det ble litt lenge til neste møte. 
Se vedlagt søknad!

### For

### Mot

### Avholdende

## Sirkulasjonsak - Defi {#soknad-2}
Defi fikk mange tilbakemeldinger på forrige Hytte-søknad, og de tilbakemeldingene 
har nå ført til en ny søknad, som vi tar på sirkulasjon. Se vedlagt søknad! 

### For

### Mot

### Avholdende

