---
layout: meeting
title: Første møte høst 2022
subheadline: "Møte i Fordelingsutvalget"

time: 16:15:00
published: true
referent: "Danial Anwar"
notReferat: true

attending:
  - dagen, Jonas Sandstad
  - maps, Asle Fenn
  - defi, Ina Bergli Henriksen
  - list, Oliver Jahren
  - progsys, Julia Lundeby
  - mikro, Elias Ringkjøb

not_attending:
  - digitus, (stemte remote)
  - navet, (stemte remote)
  - cyb
  - fui

other_attending:
  - fifi, Arian Sharifi
  - if1, Ole Jørgen Norstrand
---

## Sak 1 Godkjenning av innkalling {#innkalling}

Godkjent.

## Sak 2 Godkjenning av agenda {#agenda}

Godkjent.

## Sak 3 Godkjenning av referat {#referat}

Godkjent.

## Sak 4 Behandling av søknader {#soknader}

### 4.1 Semesterstøtte - FIFI {#soknad-1}

- Kommentar til Viaplay-abonnement: Det er ikke vanlig å søke om dette, men det er mulig å dele med andre foreninger, eks. Institutt for Formel 1. Det blir kommentert at det skal bli sørget for at det ikke blir misbrukt, og at man prøver å få til flere arrangementer der abonnementet blir brukt.

- Søknad enstemmig vedtatt.

### 4.2 Semesterstøtte - LI:ST {#soknad-2}

- Kommentar om at det er ulike praksiser til hytteturer, ang. egenandeler. Det blir svart at det skal være en egenandel på 50kr eller 100kr per deltaker i egenandel.
- Det blir kommentert at det hadde vært fint om man kunne legge inn navn på styremedlemmer i søknader, eller at man enkelt kan finne ut hvem det er som sitter i styret. Det blir svart at FaceBook er et fint sted hvor dette kan stå.

- Søknad enstemmig vedtatt.

### 4.3 Semesterstøtte - Defi {#soknad-3}

- Det blir kommentert at det er skrevet feil i søknaden i punkt 4 og 5, hvor det er satt opp domeneutgifter to ganger.

- Søknad enstemmig vedtatt.

### 4.4 Semesterstøtte - Cyb {#soknad-4}

Ikke tilstede.

### 4.5 Semesterstøtte - Maps {#soknad-5}

- Det blir kommentert at beløpet som selges til alkohol ikke kan overskride 50%, det er en retningslinje som kan være vanskelig å forstå.
- Det blir påprekt at det er fint om man ikke søker for mye til alkohol på arrangementer.

- Det blir lagt frem et forslag på å legge til et beløp på 4500kr til pizza på arrangementet med bonger, og at man dermed får løst utfordringen med retningslinjene rundt dette. Dette beløpet blir lagt til i søknaden.

- Ny revidert sum: 35 850kr

- Revidert søknad enstemmig vedtatt.

### 4.6 Prosjektstøtte - Mikro {#soknad-6}

- Søknad vedtatt, Navet er avholdende.

### 4.7 Semesterstøtte - Progsys {#soknad-7}

- I forbindelse med punkt 10 blir det nevnt at dette kan være en sak for instituttet, og ikke FU.
- Det blir også kommentert at det finnes skap i enden av gangen i tredje etasje, som er til de ulike foreningene på IFI, som kan brukes til å sikre gjenstander.

- Det blir kommentert at man til Halloween kan kjøpe pynt som kan gjenbrukes, slik at de holder til flere arrangementer.
- Det blir stilt spørsmål ved beerpong utstyr, og det blir nevnt at det er en tradisjon på bliss hvor det blir brukt i ulike arrangementer.

Forslag til endringer:

- Fjerne forslag om låsskap
- Legge til 1500kr til frie midler
- Internmiddag til to personer, 150kr per pers, en økning på 300kr.
- Justere til 250kr per person. Øke denne posten med 3200kr, til 8000kr. Legge til en egenandel, så kan overskuddet betales tilbake eller lignende.
- Søknadssummen øker med 4000kr.

- Revidert søknad enstemmig vedtatt.

### 4.8 Semesterstøtte - Institutt Formel 1 {#soknad-8}

- Kommentar om at man kan få studentrabatt på pizza hos Dominos.
- Det blir stilt spørsmål ved egenandel, og det blir svart at det er noe som kan være lurt i tilfeller hvor folk ikke møter opp.
- Gjennom egenandel kan man løse slike utfordringer.

- Forslag om å legge til egenandel på 100kr per deltaker.

- Ny revidert sum: 38 958kr

- Revidert søknad enstemmig vedtatt.

## Sak 5 Eventuelt {#eventuelt}

### 5.1 Navet - Opplysning Sirkulasjonssak {#eventuelt-1}
